【裁判字號】    99,訴,444
【裁判日期】    990630
【裁判案由】    違反毒品危害防制條例
【裁判全文】
臺灣彰化地方法院刑事判決               99年度訴字第444號
公  訴  人  臺灣彰化地方法院檢察署檢察官
被      告  丁○○
選任辯護人  陳偉展律師
上列被告因違反毒品危害防制條例案件，經檢察官提起公訴（99
年度偵字第3140號），本院判決如下：
    主  文
丁○○犯如附表一所示之罪，各處如附表一主文欄所示之刑（含
主刑、從刑）。主刑部分應執行有期徒刑貳拾壹年陸月，沒收部
分併執行之。
    事  實
一、丁○○明知海洛因係政府列管之第一級毒品，任何人均不得
    非法持有、販賣，詎丁○○竟為圖牟利，或基於單獨販賣第
    一級毒品海洛因以營利之各別犯意（指附表一編號1 至3 、
    5 、7 至9 號），或與己○○共同基於販賣第一級毒品海洛
    因以營利之各別犯意聯絡（指附表一編號4 、6 號，己○○
    此部分所涉共同販賣犯行，業經檢察官另為追加起訴，由本
    院以99年度訴字第729 號案件審理中），以丁○○當時所有
    之蘋果廠牌行動電話（內裝有0000000000號之門號卡1 張，
    該門號為丁○○不知情之某不詳姓名友人給予丁○○，而為
    丁○○所有，嗣交己○○使用）與購毒者接洽聯繫交易第一
    級毒品海洛因事宜，並以丁○○所有之電子磅秤、塑膠鏟管
    、夾鏈袋為分裝販賣海洛因之工具，（一）俟有附表一編號
    1 至3 、5 、7 至9 號所示之購毒者以其等持用如附表一編
    號1 至3 、5 、7 至9 號所示之電話撥打至丁○○上開行動
    電話，與丁○○聯繫交易第一級毒品海洛因事宜後（詳如附
    表一編號1 至3 、5 、7 至9 號所示之聯繫買賣方式），即
    由丁○○於附表一編號1 至3 、5 、7 至9 號所示販賣時間
    、地點，販賣第一級毒品海洛因予附表一編號1 至3 、5 、
    7 至9 號所示之購毒者，並向各該購毒者收取附表一編號1
    至3 、5 、7 至9 號所示金額之價金，以完成交易；（二）
    俟有附表一編號4 、6 號所示之購毒者以其等持用如附表一
    編號4 、6 號所示之電話撥打至丁○○上開行動電話時，丁○○因有事在忙，乃以提供其小弟己○○免費海洛因施用為
    代價，指示與其具有共同販賣第一級毒品海洛因犯意聯絡之
    己○○接聽或撥打使用其上開行動電話，與附表一編號4、6
    號所示之購毒者聯繫交易第一級毒品海洛因事宜後（詳如附
    表一編號4 、6 號所示之聯繫買賣方式），己○○即於附表
    一編號4 、6 號所示販賣時間、地點，販賣第一級毒品海洛
    因予附表一編號4 、6 號所示之購毒者，並向各該購毒者收
    取如附表一編號4 、6 號所示金額之價金【其中附表一編號
    6 所示金額之價金，丁○○應允購毒者甲○○賒欠新臺幣（
    下同）500 元，故己○○僅向甲○○收取500 元之價金交給
    丁○○，詳如附表一編號6 購毒者、聯繫買賣方式欄所述】
    ，以完成交易，之後再將所收取之價金拿回交付予丁○○。
二、嗣經彰化縣警察局鹿港分局報請臺灣彰化地方法院檢察署檢
    察官指揮偵辦，原向本院聲請對案外人施義和持用之000000
    0000號行動電話（該電話嗣由戊○○持用）核發通訊監察書
    ，經上線監聽發現該電話為戊○○持用並以之與丁○○持用
    之上開0000000000號行動電話聯繫毒品交易事宜，乃向本院
    聲請對0000000000號行動電話核發通訊監察書而上線監聽，
    之後持本院核發之搜索票，至丁○○位於彰化縣鹿港鎮山崙
    里山寮巷56號之住處執行搜索，扣得丁○○所有，供其販賣
    第一級毒品海洛因所用之電子磅秤2 台、塑膠鏟管2 支，預
    備供其販賣第一級毒品海洛因所用之夾鏈袋20個（尚未使用
    過），及與其販賣第一級毒品海洛因無關之行動電話1 支（
    手機序號：0000 00000000000號，內裝有0000000000號門號
    卡1 張）、供其自己施用之第一級毒品海洛因1 包（送驗淨
    重：0.1178公克，驗餘淨重0.1163公克）及其所有供其自己
    施用海洛因所用之注射針筒1 支，而查悉上情。
三、案經彰化縣警察局鹿港分局報請臺灣彰化地方法院檢察署檢
    察官偵查起訴。
    理  由
壹、程序部分（證據能力部分）：
一、本判決下列引用被告於99年3 月24日接受警詢、偵訊時所為
    之自白，均具有證據能力：
    按被告之自白，非出於強暴、脅迫、利誘、詐欺、疲勞訊問
    、違法羈押或其他不正之方法，且與事實相符者，得為證據
    ，刑事訴訟法第156 條第1 項定有明文。查被告於99年3 月
    24日警詢、偵訊之自白，均係出於其自由意識為陳述，被告
    及其辯護人均表示同意其該等自白具有證據能力，此經被告
    於本院供陳在卷（見本院卷一第18頁背面、第38頁背面），
    且無證據顯示其有遭受何強暴、脅迫、利誘、詐欺、疲勞訊
    問、違法羈押或其他不正方法影響其陳述任意性及真實性之
    情形，被告固稱其於警詢、偵訊時人覺得很難過，整個人坐
    不住，頭昏昏的云云，然其尚稱會有此現象之原因係因想出
    監、交保，並稱其不知道為何想出監、交保就會如此云云（
    見本院卷一第18頁），顯與常情不符，又查，被告於99年3
    月24日接受警詢、偵訊時，均未陳述其有頭昏等上開情況而
    影響其陳述任意性或真實性之情，並於檢察官訊問其「你精
    神狀況為何？」之問題時，答稱：「精神有點不好，但還可
    以」，且進一步就所涉之販賣第一級毒品海洛因之犯行，表
    示「認罪」，並簽名確認，有其偵訊筆錄在卷可參（見偵卷
    第81頁），之後同日於本院羈押庭接受訊問時，亦未向法官
    陳明有何頭昏等上開情況使其無法自由及真實陳述之情形，
    反而再向法官坦認其有販賣第一級毒品海洛因予證人戊○○
    、甲○○、丙○○、乙○○之犯行，請求給予其1 次機會，
    有該訊問筆錄存卷憑參（見本院99年度聲羈字第83號卷《下
    稱聲羈卷》第4 至5 頁），堪認被告上開警詢、偵訊之自白
    ，均係在意識清楚之情形下，出於其任意性所為之可信陳述
    ，均應認具有證據能力。
二、本判決下列所引證人戊○○、甲○○、丙○○、乙○○、己○○於偵查具結之證述，具有證據能力：
（一）按被告以外之人於審判外之言詞或書面陳述，除法律有規
      定者外，不得作為證據。刑事訴訟法第159 條第1 項定有
      明文。復按被告以外之人於偵查中向檢察官所為之陳述，
      除顯有不可信之情況者外，得為證據，刑事訴訟法第159
      條之1 第2 項則有明文規定。按檢察官職司追訴犯罪，就
      審判程式之訴訟構造言，檢察官係屬與被告相對立之當事
      人一方，偵查中對被告以外之人所為之偵查筆錄，或被告
      以外之人向檢察官所提之書面陳述，性質上均屬傳聞證據
      。自理論上言，如未予被告反對詰問、適當辯解之機會，
      一律准其為證據，似有違當事人進行主義之精神，對被告
      之防禦權亦有所妨礙；然而現階段刑事訴訟法規定檢察官
      代表國家偵查犯罪、實施公訴，必須對於被告之犯罪事實
      負舉證之責，依法其有訊問被告、證人及鑑定人之權，證
      人、鑑定人且須具結，而實務運作時，偵查中檢察官向被
      告以外之人所取得之陳述，原則上均能遵守法律規定，不
      致違法取供，其可信性極高，為兼顧理論與實務，乃於修
      正刑事訴訟法時，增列第159 條之1 第2 項，明定被告以
      外之人（含被害人、證人等）於偵查中向檢察官所為陳述
      ，除顯有不可信之情況者外，得為證據，並於92年9 月1
      日施行（最高法院94年度臺上字第7416號判決意旨參照）
      。又所謂「顯有不可信性」，係指陳述是否出於供述者之
      真意、有無違法取供情事之信用性而言，故應就偵查或調
      查筆錄製作之原因、過程及其功能等加以觀察其信用性，
      據以判斷該傳聞證據是否有顯不可信或有特別可信之情況
      而例外具有證據能力，並非對其陳述內容之證明力如何加
      以論斷，二者之層次有別，不容混淆（最高法院94年度臺
      上字第629號判決要旨可參）。
（二）查，本案證人戊○○、甲○○、丙○○、乙○○、己○○
      5 人在檢察官偵訊時以證人身分所為之證詞，均有經檢察
      官告以證人具結之義務及偽證之處罰，並經其等具結在卷
      （見偵卷第57、16、40、26頁、偵字第4975號影卷第45頁
      ）；嗣在本院審理時，亦均已再使證人5 人立於證人之身
      分予當事人及辯護人詰問之機會。再當事人及被告辯護人
      於本院審理時，亦均未主張或釋明上開5 位證人在檢察官
      偵訊時所為之證詞，有任何客觀具「顯有不可信」之情形
      ，且證人戊○○、甲○○、丙○○、乙○○、己○○5 人
      於本院審理時，復均證述其等於偵訊所述均係出於自由意
      識而為之證詞（見本院卷二第9 頁背面、第68頁背面、第
      11 至12 頁、第14頁背面、第73頁）。是應認本案證人戊○○、甲○○、丙○○、乙○○、己○○5 人在檢察官偵
      訊時所為之證詞，依據刑事訴訟法第159 條之1 第2 項之
      規定，均應具有證據能力。
三、本判決下列所引照片、通訊監察譯文，均具有證據能力：
（一）按關於非供述證據之物證，或以科學、機械之方式，對於
      當時狀況所為忠實且正確之記錄，性質上並非供述證據，
      均應無傳聞法則規定之適用；如該非供述證據非出於違法
      取得，並已依法踐行調查程序，即不能謂無證據能力，最
      高法院97年度臺上字第1401號、6153號判決要旨參照。
（二）查卷附查扣物照片8 張、證人丙○○、乙○○手機翻拍照
      片（見警卷第30至32、59、84頁、偵卷第89頁），均係警
      方以照相機之功能，於查獲被告時針對查扣物，及詢問證
      人丙○○、乙○○時，針對證人丙○○、乙○○之手機所
      拍之照片，核均不含有人類意思表達之供述要素，其內容
      與現實情狀之一致性，係透過機械原理加以還原，並無人
      對現實情形之記憶、知覺經常可能發生之誤差（如知覺之
      主觀性及記憶隨時間推移而發生變化、遺忘等），故上開
      證據均屬非供述證據，並無傳聞法則之適用至明（最高法
      院97年度臺上字第3854號判決要旨參照），又當事人及辯
      護人於準備程序及審理期日均未爭執該等證據之證據能力
      ，且迄至言詞辯論終結前亦未聲明異議，本院審酌並無證
      據顯示該等證據有違法取得之情形，復參酌該等證據與本
      案具有關連性，並經本院於審理期日當庭提示予當事人及
      辯護人而依法踐行調查程序，認為以之作為證據應屬適當
      ，是依法均認定具證據能力。
（三）又按所謂被告以外之人於審判外之陳述，係指被告以外之
      人就其曾經參與或見聞之事實，事後追憶並於審判外為陳
      述者而言。如被告以外之人係被告犯罪之共同正犯、共犯
      、相對人、被害人或其他關係人，而於被告實行犯罪行為
      時與被告為言詞或書面對談，且其對話之本身即係構成被
      告犯罪行為之部分內容者，因非屬其事後就曾經與聞之事
      實所為之追憶，自與審判外之陳述有間，二者不容混淆。
      又國家基於犯罪偵查之目的，對被告或犯罪嫌疑人進行通
      訊監察，乃係以監控與過濾受監察人通訊內容之方式，蒐
      集對其有關之紀錄，並將該紀錄予以查扣，作為認定犯罪
      與否之證據，屬於刑事訴訟上強制處分之一種，而監聽係
      通訊保障及監察法（下稱通保法）第13條第1 項所定通訊
      監察方法之一，司法警察機關依法定程序執行監聽取得之
      錄音，係以錄音設備之機械作用，真實保存當時通訊之內
      容，如通訊一方為受監察人，司法警察在監聽中蒐集所得
      之通訊者對話，若其通話本身即係被告進行犯罪中構成犯
      罪事實之部分內容，則依前開說明，自與所謂「審判外之
      陳述」無涉，應不受傳聞法則之規範，當然具有證據能力
      （最高法院97年度臺上字第1069號判決意旨可資參照）。
      是揆諸前揭說明，本判決引用為證據之0000000000號、00
      00000000號行動電話門號之監聽譯文，其內容係有關被告
      以持用之行動電話與購毒者討論購買毒品之事宜，係屬受
      監察人進行本件犯罪行為之對話內容，並非所謂被告或被
      告以外之人於審判外之陳述至明。而按有事實足認被告或
      犯罪嫌疑人有最輕本刑為3 年以上有期徒刑之罪嫌，並危
      害國家安全或社會秩序情節重大，而有相當理由可信其通
      訊內容與本案有關，且不能或難以其他方法蒐集或調查證
      據者，得發通訊監察書，通訊保障及監察法第5 條第1 項
      定有明文。本案對被告持用0000000000號行動電話及由戊○○持用之0000000000號行動電話監聽錄音，均經本院核
      准在案，有詳載聲監案號、案由、監察電話及對象等之本
      院99年聲監字第1 號、99年度聲監續字第45號、98年度聲
      監字第658 號之通訊監察書【見警卷第33至34頁、本院卷
      一第315 至316 頁】及通訊監察譯文附卷可參，係依法所
      為之監聽，尚無不法取證情事。又按通訊監察錄音之譯文
      ，僅屬依據監聽錄音結果予以翻譯之文字，固具文書證據
      之外觀，惟實際上仍應認監聽所得之錄音帶或光碟，始屬
      調查犯罪所得之證物；刑事訴訟法第165 條之1 第2 項所
      稱之證物，如其蒐證程式合法，並經合法調查，自具證據
      能力。因此檢察官如提出通訊監察錄音之譯文為其證據方
      法，實乃以其監聽所得之錄音帶或光碟，為調查犯罪所得
      之證物，法院本應依刑事訴訟法第165 條之1 所列之方法
      調查，以判斷該錄音帶或光碟是否與通訊監察錄音之譯文
      相符。而監聽錄音製作之譯文，雖通常為偵查犯罪機關單
      方面製作，然若被告或訴訟關係人對其真實性並無爭執，
      經法院於審判期日提示譯文供當事人辨認、表示意見並為
      辯論者，程式自屬適法（最高法院95年度臺上字第295 號
      、94年度臺上字第4665號判決意旨參照）。查，本案針對
      0000000000號、0000000000號行動電話監聽，取證程序未
      見違法情事，已如前述；而警方依監聽錄音所製作之監聽
      譯文，當事人及辯護人於準備程序均表示同意採為證據（
      見本院卷一第37頁），並經本院當庭提示予當事人及辯護
      人為充分辯論，其等迄至言詞辯論終結前均無就該等通訊
      監察譯文之證據能力異議，亦未爭執其真實性，依上開說
      明，應認該等通訊監察譯文均具證據能力。
四、本判決下列引用除上揭一、二、所述以外之其他被告以外之
    人於審判外之供述證據（包含書面陳述）及除上揭三、所述
    以外之其他非供述證據，其中供述證據部分，當事人及辯護
    人迄至言詞辯論終結前，均未主張有刑事訴訟法第159 條第
    1 項不得為證據之情形，本院審認上開證據作成時之情況，
    認應無違法或不當情事，與本案待證事實間復具有相當之關
    聯性，以之作為證據應屬適當，依刑事訴訟法第159 條之5
    第2 項之規定，均認具有證據能力；其中非供述證據部分，
    亦查無證據顯示有非法取得或偽造、變造等明顯不實及瑕疵
    之情形，亦均認具有證據能力。
貳、得心證之理由：
一：訊據被告固坦認內裝有0000000000門號卡之行動電話係其所
    有並使用（該門號卡為其友人送予其使用），該行動電話連
    同門號卡嗣交由證人己○○使用之情，然矢口否認涉有販賣
    第一級毒品海洛因之犯行，辯稱：伊沒有販賣海洛因云云。
    惟查：
（一）被告確有於事實欄一、（一）所述於附表一編號1所示之
      時間、地點，以附表一編號1所示之聯繫買賣方式及金額
      ，單獨販賣第一級毒品海洛因1 包予真實姓名年籍不詳綽
      號「阿龍」之成年男子1 次之事實：
    1.此部分事實，業據被告於偵訊時坦認不諱【被告於偵訊中
      自白：（問：《提示販賣毒品一覽表及戊○○警偵訊筆錄
      並告以要旨》，有無意見？）我確實有在98年12月6日 販
      賣毒品海洛因給阿龍，當時戊○○跟他一起來的，還沒正
      式認識，交易金額為1000元等情（見偵卷第78頁）】，核
      與(1)證人戊○○於偵訊具結證稱：（問：《提示98年12月
      6 日22時43分03秒及23時03分58秒監聽譯文》上譯文資料
      ，98年12月6 日22時43分03秒及23時03分58秒是你與何人
      之通話？通話內容意思為何？）是我朋友叫阿龍的男子年
      約27歲，他向我借電話所打的，他打給綽號阿強即丁○○
      ，意思就是阿龍要向丁○○購買毒品海洛因。第一通是聯
      絡交易的時間、地點，第二通是到了以後阿龍打給丁○○
      ，丁○○約在23時8 分到10分左右就到了全家便利商店跟
      我們見面。（問：續上述資料阿龍跟丁○○交易毒品地點
      在何處？他們是否有交易成功？）是在彰化縣鹿港鎮○○
      路上全家便利商店前。有交易成功。阿龍是以1000元向丁○○購買海洛因毒品1 包。我當時與阿龍一起前往，但由
      阿龍向阿強購買，他們交易毒品時我有在場全程看到，他
      們一手交錢一手交貨等語【見偵卷第58至60頁】，及(2)證
      人戊○○於本院審理時證稱：（問：你有無使用過000000
      0000號？）有。是從去年的12月份開始使用。（問：你在
      偵訊中供稱是在12月6 日是由阿龍以你持用的行動電話00
      00000000號打給行動電話門號0000000000號？）當時是阿
      龍向我借該支行動電話00 00000000 號打給行動電話門號
      0000000000號，... 之後他（意指阿龍）也有介紹該持用
      行動電話門號0000000000號的人給我認識。（問：98年12
      月6 日向你借行動電話0000000000號之後，他撥打給行動
      電話門號0000000000號通話時，你有無在旁邊？）有。（
      問：當時阿龍說了什麼？）他說他要購買第一級毒品海洛
      因。電話中阿龍雖然沒有明白說要購買第一級毒品海洛因
      ，但是我們施用毒品的人本來就不會講得很明，但就我的
      了解，他就是要購買第一級毒品海洛因。（問：當時有無
      約定在何處交易毒品？）有，一家全家便利超商。（問：
      你是否認識丁○○？）認識。（問：何時認識？）是購買
      毒品認識的... 是阿龍撥打電話給丁○○，後來介紹我與
      丁○○認識的，之後我要購買毒品就撥打行動電話門號
      0000000000號等語相符【見本院卷二第4 頁背面至第9 頁
      背面】，並有「阿龍」以證人戊○○持用之0000000000號
      行動電話於98年12月6 日晚上10時43分3 秒許、98年
      12月6 日晚上11時3 分58秒許，撥打予被告持用之000000
      0000號行動電話之2 通通訊監察譯文存卷可資佐證【第
      通通訊內容為：Ｂ（被告）：喂。Ａ（阿龍）：喂阿兄，
      我阿弟啦朋友的兒子啦。Ｂ（被告）：ㄟㄟ。Ａ（阿龍）
      ：ㄟ啦有嗎。Ｂ（被告）：你一樣去那裡。Ａ（阿龍）：
      哈。Ｂ（被告）：你一樣去那裡去全家那裡。Ａ（阿龍）
      ：好好我等一下再打給你。第通通訊內容為：Ｂ（被告
      ）：喂。Ａ（阿龍）：喂阿兄我到了。Ｂ（被告）：好。
      Ａ：好。（見警卷第15頁）】，亦核均與被告上開自白及
      證人戊○○於偵訊、本院審理之上開證述相合，堪認被告
      上開自白與事實相符。被告確有事實欄一、（一）所述於
      附表一編號1 所示之時間、地點，以附表一編號1所 示之
      聯繫買賣方式及金額，單獨販賣第一級毒品海洛因1 包予
      真實姓名年籍不詳綽號「阿龍」之人1 次之事實，應可認
      定。被告於本院空言否認此次販賣第一級毒品海洛因之犯
      行，要無可採。
    2.證人戊○○固曾初始在警方提示渠上開2 通通訊監察譯文
      詢問渠通話內容何意時，於99年3 月24日第1 次警詢未證
      述被告於附表一編號1 所示時、地，販賣第一級毒品海洛
      因予「阿龍」。然查，證人戊○○於第1 次警詢證述之內
      容，不僅與渠前揭於偵訊、本院審理之證述不符，復與被
      告自白之上情不合，本院審酌證人戊○○前揭於偵訊及本
      院審理時所證大致相符，且與前述各項事證相吻合，認以
      證人戊○○前揭於偵訊及本院審理時所述為真實可信。至
      證人戊○○於本院審理時雖曾證稱此次交易之地點係在彰
      化縣線西鄉之1 家全家便利超商，然自渠又稱該便利商店
      係在被告住處附近，被告住處係在草港那邊，靠近線西鄉
      ，渠不曉得草港是屬於鹿港鎮還是線西鄉等語（見本院卷
      二第5 頁背面至第6 頁），及被告於偵訊陳稱：我住的那
      裡俗稱草港等語（見偵卷第78頁），對照被告係住在彰化
      縣鹿港鎮山崙里山寮巷56號之址，堪認證人戊○○於本院
      審理時所證交易地點係在線西鄉被告住處附近等語，應係
      對於鄉鎮地理位置不清所致，自應以渠於偵訊所證之交易
      地點即彰化縣鹿港鎮○○路上全家便利商店前，對照被告
      上開住處較相符合可採。
    3.又被告固於警詢、偵訊初始及本院羈押庭訊問時一度自白
      上開通訊監察譯文係其與證人戊○○之通話，其於附表一
      編號1 所示之時、地，係販賣1000元之第一級毒品海洛因
      予證人戊○○。然查，本院審酌檢察官曾於偵訊被告時，
      當庭提示上開2 通通訊監察譯文及證人戊○○上開偵訊證
      詞（即證稱係阿龍向渠借電話打給被告，並在渠陪同下，
      向被告購買第一級毒品海洛因，詳如上述）予被告確認後
      ，被告即於偵訊中為前揭販賣第一級毒品海洛因予阿龍之
      自白，核與證人戊○○上開偵訊證述之內容相符，是自應
      以被告確認後之自白為真實可信，其於警詢、偵訊初始及
      本院羈押庭訊問時一度自白此次係販賣第一級毒品海洛因
      予證人戊○○，應或係因當時記憶不清，或因未及說明清
      楚，或係因此次交易證人戊○○亦有隨同「阿龍」前往與
      其交易，被告為使事件單純化而刻意未供出「阿龍」所致
      ，故為本院所不採。
    4.第查，按販賣毒品之利得，除經坦承犯行，或價量俱臻明
      確外，委難查得實情，除非別有事證足認係按同一價量委
      買或轉售，而確未牟利者外，尚難執此遽認非法販賣之證
      據有所未足；被告與「阿龍」及證人戊○○並非至親深交
      ，倘上開交付毒品海洛因予「阿龍」之過程中，毫無利益
      可圖，被告焉有可能自備電子磅秤、夾鏈袋，並願在接獲
      「阿龍」之電話後，即為之奔走送交毒品海洛因？且本案
      復無跡證足認被告係按同一價量委買或轉售。堪認被告上
      述交付海洛因予「阿龍」並收取附表一編號1 所示之價金
      1000元，係基於營利之意所為，自屬販賣海洛因，甚為明
      確。
（二）被告確有於事實欄一、（一）所述於附表一編號2 、3 所
      示之時間、地點，以附表一編號2 、3 所示之聯繫買賣方
      式及金額，單獨販賣第一級毒品海洛因與予證人戊○○及
      真實姓名年籍不詳綽號「阿龍」之人計2 次之事實：
    1.此部分事實，業據被告於偵訊時坦認不諱【被告於偵訊自
      白：（問：《提示販賣毒品一覽表及戊○○警偵訊筆錄並
      告以要旨》，有無意見？）我確有在98年12月8 日、12月
      13 日 販賣毒品海洛因給阿龍和戊○○，12月8 日這次是
      在全家便利商店交易，12月13日是在我住處交易，當時阿
      龍人在門外，交易金額各係1000元等語（見偵卷第78頁）
      】，核與(1)證人戊○○於偵訊具結證稱：（問：《提示98
      年12月8 日14時01分29秒及14時22分31秒監聽譯文》上記
      譯文，98年12月08日14時01分29秒及14時22分31秒是你與
      何人之通話？通話內容意思為何？）是阿龍他向我借電話
      所打的，他打給丁○○，意思就是我跟阿龍要共同向丁○○購買毒品海洛因1 千元，我跟阿龍1 人各出5 百元。第
      1 通是聯絡交易的時間、地點，第2 通是到了以後阿龍打
      給丁○○，丁○○約在14時28分左右就到了全家便利商店
      跟我們見面。（問：續上述資料你和阿龍與丁○○交易毒
      品地點在何處？你們是否有交易成功？）是在彰化縣鹿港
      鎮○○路上全家便利商店前。有交易成功。當時是我將10
      00元交給丁○○購買海洛因毒品，丁○○就當場將海洛因
      1 包交給我，1 包可供我跟阿龍共同施用1 次，我當時與
      阿龍一起前往，阿龍當時在我旁邊，這次阿龍正式介紹我
      跟丁○○認識，說我要海洛因時可跟丁○○買，丁○○也
      跟我說要海洛因也可以打0000000000號的行動電話給他。
      （問：《提示98年12月13日21時36分09秒及22時4 分33秒
      監聽譯文》上記譯文，98年12月13日21時36分09秒及22時
      04分33秒是你與何人之通話？通話內容意思為何？）是我
      打給丁○○，警詢記載有錯，不是阿龍打的。意思就是我
      跟阿龍要共同向丁○○購買毒品海洛因1 千元，我跟阿龍
      1 人各出5 百元。第1 通是聯絡交易的時間、地點，第2
      通是到了以後由我打給丁○○，丁○○約在22時6 分左右
      ，就出來跟我們見面，因這次交易地點是在丁○○家裡面
      ，丁○○開門給我進去的，阿龍在門外沒有進去。當時是
      我將1000元交給丁○○購買海洛因毒品，丁○○就當場將
      海洛因1 包交給我，1 包可供我跟阿龍共同施用一次。該
      次有交易成功等語【見偵卷第60至61頁】，及(2)證人戊○○於本院審理時證稱：（問：你有無使用過0000000000號
      ？）有，我是從去年的12月份開始使用，是從該月的月初
      開始使用。（問：在98年12月13日你有無撥打行動電話門
      號0000000000號？）應該有吧，我要購買毒品都是撥打行
      動電話門號0000000000號。（問：98年12月8 日該次是何
      人交付第一級毒品海洛因給你？）該次是我與阿龍一起去
      交易，至於賣主是將第一級毒品海洛因交給我或是阿龍，
      我已經忘記了。（問：98年12月13日你撥打行動電話門號
      0000000000號的通話內容為何？）是要購買毒品。（問：
      該次你購買第一級毒品海洛因的金額？）1 千元。（問：
      你之前供稱98年12月8 日及98年12月13日，均是由你與阿
      龍各出資5 百元向丁○○購買第一級毒品海洛因？）是，
      因為一開始是由我與阿龍一起合資向丁○○購買第一級毒
      品海洛因，後來我才有單獨向丁○○購買第一級毒品海洛
      因。（問：在98年12月8 日該次向丁○○購買第一級毒品
      海洛因，是否也是阿龍借你的電話打給丁○○？）我忘記
      了。（問：《提示警卷第99頁98年12月8 日14時01分、14
      時22分行動電話0000 000000 號、行動電話門號00000000
      00號通訊監察譯文》是你與何人的通話？）第1 通是我是
      與丁○○的對話，第2 通好像也是，但是我就是記得我與
      阿龍都有與丁○○講到電話，且我向丁○○購買毒品也不
      只有起訴書所載這幾次，其實還有很多次，只是沒有在卷
      內的譯文，且我要向丁○○購買第一級毒品海洛因，對話
      也均類似等語相合【見本院卷二第6 頁、第8 頁背面至第
      9 頁背面】，並有(1)「阿龍」以證人戊○○持用之000000
      0000號行動電話於98年12月8 日下午2 時01分29秒許、
      98年12月8 日下午2時22分31秒許，撥打予被告持用之0
      000000000號行動電話之2 通通訊監察譯文，及(2)證人戊○○以渠持用之0000000000號行動電話於98年12月13日
      晚上9 時36分9 秒許、98年12月13日晚上10時4 分33秒
      許，撥打予被告持用之0000000000號行動電話之2 通通訊
      監察譯文在卷可資佐證【(1)98年12月8 日第通通訊內容
      為：「Ｂ（被告）：喂。Ａ（阿龍）：喂阿兄。Ｂ（被告
      ）：ㄟ。Ａ（阿龍）：我那個啦。Ｂ（被告）：誰。Ａ（
      阿龍）：我朋友的兒子啦。Ｂ（被告）：ㄟ。Ａ（阿龍）
      ：過去找你啦。Ｂ（被告）：好阿過來阿。Ａ（阿龍）：
      一樣啦。Ｂ（被告）：哈。Ａ（阿龍）：一樣那裡嗎。Ｂ
      （被告）：ㄟ。Ａ（阿龍）：好我到打給你。Ｂ（被告）
      ：好。」；第通通訊內容為：「Ｂ（被告）：喂。Ａ（
      證人戊○○）：喂阿兄我到了。Ｂ（被告）：你知道黑結
      他家嗎。Ａ（證人戊○○）：我知道。Ｂ（被告）：你騎
      來這裡啦。Ａ（證人戊○○）：好啦。(2)98年12月13日第
      通通訊內容為：Ｂ（證人戊○○）：喂。Ａ（證人戊○○）：喂。Ｂ（被告）：誰。Ａ（證人戊○○）：阿兄我
      朋友的兒子。Ｂ（被告）：喔來阿。Ａ（證人戊○○）：
      好我到了再打給你。Ｂ（被告）：嗯。」；第通通訊內
      容為：Ｂ（被告）：喂。Ａ（證人戊○○）：喂阿兄我到
      了。Ｂ（被告）：你來我這邊啦。Ａ（證人戊○○）：我
      到門口了。Ｂ（被告）：ㄛ好。（見警卷第15頁正背面）
      】，亦核均與被告上開自白及證人戊○○於偵訊、本院審
      理之上開證述相合，堪認被告上開自白與事實相符，被告
      確有事實欄一、（一）所述於附表一編號2 、3 所示之時
      間、地點，以附表一編號2 、3 所示之聯繫買賣方式及金
      額，2 次單獨販賣第一級毒品海洛因各1 包予證人戊○○
      及真實姓名年籍不詳綽號「阿龍」之人之事實，應可認定
      。被告於本院空言否認此次販賣第一級毒品海洛因之犯行
      ，要無可採。
    2.證人戊○○固曾初始在警方提示渠上開4 通通訊監察譯文
      詢問渠通話內容何意時，於99年3 月24日第1 次警詢未證
      述被告於附表一編號2 、3 所示時、地，販賣第一級毒品
      海洛因予「阿龍」及證人戊○○。然查，證人戊○○於第
      1 次警詢證述之內容，不僅與渠前揭於偵訊、本院審理之
      證述不符，復與被告自白之上情不合，本院審酌證人戊○○前揭於偵訊及本院審理時所證大致相符，且與前述各項
      事證相吻合，認以證人戊○○前揭於偵訊及本院審理時所
      述為可信。至證人戊○○於本院審理時雖曾證稱上述98年
      12 月8日2 通通訊內容，係渠與被告之通話，而與渠偵訊
      時證稱該2 通通訊內容係阿龍與被告之通話，有所差異，
      然本院審酌證人戊○○接受偵訊之時間（即99年3 月24日
      ) 較諸至本院審理時作證之時間（即99年5 月26日）距離
      案發之時間較近，且證人戊○○於本院審理時亦證稱：（
      問：在98年12月8 日該次向丁○○購買第一級毒品海洛因
      ，是否也是阿龍借你的電話打給丁○○？）我忘記了等語
      ，堪認渠於偵訊時所證（即證稱該2 通通訊內容係阿龍與
      被告之通話內容）應較記憶清楚而可採，附此敘明。
    3.又被告固於警詢及本院羈押訊問時一度自白其於附表一編
      號2 、3 所示之時、地，係各販賣1000元之第一級毒品海
      洛因予證人戊○○，而均未提及「阿龍」之人。然查，本
      院審酌被告在接受檢察官偵訊時，檢察官乃當庭提示證人
      戊○○上開偵訊證詞（即證稱阿龍與戊○○一起向被告購
      買第一級毒品海洛因，詳如上述）予被告確認後，被告即
      於偵訊中為前揭自白（即其係販賣第一級毒品海洛因予阿
      龍及證人戊○○），核與證人戊○○上開偵訊證述之內容
      相符，是自應以被告確認後之自白為真實可信，其於警詢
      及本院羈押庭訊問時一度僅自白此次係販賣第一級毒品海
      洛因予證人戊○○，而未提及「阿龍」之人，應或係因當
      時記憶不清，或因未及說明清楚，或係因此次交易證人戊○○亦有隨同「阿龍」前往與其交易，被告為使事件單純
      化而刻意未供出「阿龍」所致，故為本院所不採。
    4.第查，按販賣毒品之利得，除經坦承犯行，或價量俱臻明
      確外，委難查得實情，除非別有事證足認係按同一價量委
      買或轉售，而確未牟利者外，尚難執此遽認非法販賣之證
      據有所未足；被告與證人戊○○及「阿龍」均非至親深交
      ，倘上開交付毒品海洛因予證人戊○○及「阿龍」之過程
      中，毫無利益可圖，被告焉有可能自備電子磅秤、夾鏈袋
      ，並願在接獲「阿龍」或證人戊○○之電話後，即為證人
      戊○○、「阿龍」奔走送交毒品海洛因或在其住處交付毒
      品海洛因予出面與其交易之證人戊○○？且本案復無跡證
      足認被告係按同一價量委買或轉售。堪認被告上述交付海
      洛因予出面與其交易之證人戊○○並收取如附表一編號2
      、3 所示之價金，均係基於營利之意所為，自均屬販賣海
      洛因，甚為明確。
（三）被告確有於事實欄一、（二）所述於附表一編號4所示之
      時間、地點，以附表一編號4所示之聯繫買賣方式及金額
      ，與己○○共同販賣第一級毒品海洛因與予證人戊○○1
      次之事實：
    1.此部分事實，業據被告於偵訊及本院羈押庭訊問時均坦認
      不諱【被告於偵訊自白：（問：《提示販賣毒品一覽表
      及戊○○警偵訊筆錄並告以要旨》，有無意見？）我確有
      在99年2 月1 日販賣毒品海洛因給戊○○，交易金額500
      元。（問：《提示戊○○偵訊筆錄並告以要旨》，戊○○
      偵訊中說第4 次交易毒品時，是一名戴口罩之男子與他交
      易毒品海洛因，該男子是否是己○○? ）是，他是住他家
      裡，我託他送過海洛因，99年2 月1 日不是我跟戊○○的
      對話，是己○○拿我的電話打給戊○○的，當時我人在台
      中。己○○賣的毒品海洛因是我寄放在他那邊的，我寄放
      幾十包海洛因在他那邊。（問：你平常與己○○如何聯絡
      ？）我會去找他。（問：你海洛因寄放在己○○那邊，賣
      的利益怎麼分？）他也是賺吸食的利益，如果是他幫我賣
      就由己○○自己剷一些出來施用，再交給買家。（問：你
      的行為涉及販賣一級毒品海洛因是否認罪？）我認罪等語
      （見偵卷第79至81頁）；被告於本院羈押庭訊問時自白
      ：（問：是否98年2 月1 日上午11時12分於以所持行動電
      話0000000000、0000000000號作為販賣毒品之聯絡工具，
      在彰化縣和美鎮○○路（順天診所），以500 元販賣第一
      級毒品海洛因予戊○○施用？）是的等語（見聲羈卷第5
      頁）】，核與(1)證人己○○於偵訊具結證稱：（問：《提
      示99年2 月1 日上午11時12分20秒至11時39分46秒監聽譯
      文》這是你與何人之通話？）這2 通電話是我持丁○○所
      有之電話撥打給戊○○的通話〔按：應係「證人戊○○撥
      打給證人己○○」之誤，參照被告之0000000000號行動電
      話與證人戊○○持用之0000000000號行動電話於99年2 月
      1 日上午11時12分20秒許、99年2 月1 日上午11時39分46
      秒許之通訊監察譯文內容，可知此2 通通話均係由證人戊○○發話〕，通話內容意思是跟戊○○相約在和美鎮○○
      路○ 段順天診所那裡交易第一級毒品海洛因。（問：續上
      述譯文，戊○○與你相約在和美鎮○○路○ 段順天診所那
      裡交易第一級毒品海洛因數量多少？金額多少？）我是負
      責幫丁○○送第一級毒品海洛因交給戊○○，當時有拿1
      小包第一級毒品海洛因給戊○○，戊○○拿500 元給我後
      我就離開。（問：你幫丁○○送第一級毒品海洛因給戊○○所收500 元，是否有拿給丁○○？你獲利多少？）我有
      拿500 元給丁○○。獲利為丁○○會送我海洛因可吸1 次
      的量給我施用等語【見偵字第4975號影卷第43頁】，(2)證
      人己○○於本院審理時證稱：（問：之前在99年2 月1 日
      上午11時50分左右，你有無在和美鎮○○路第一藥局前〔
      按：應為「和美鎮○○路○ 段順天診所」之誤，參照被告
      之0000000000號行動電話與證人戊○○持用之0000000000
      號行動電話於99年2 月1 日上午11時12分20秒許、99年2
      月1 日上午11時39分46秒許之通訊監察譯文內容《見警卷
      第15頁背面》，可知證人戊○○原以為與證人己○○相約
      交易之地點為和美鎮○○路第一藥局而至該藥局等，然經
      與證人己○○電話確認後，渠2 人乃改約至和美鎮○○路
      ○ 段之順天診所交易，是渠2 人交易之地點應係和美鎮○○路○ 段之順天診所，始為正確〕交付毒品給戊○○？）
      有。（問：你是否認識戊○○？並在該次向戊○○收了50
      0 元？）認識，我有收了500 元，是丁○○叫我去交貨的
      。（問：為何丁○○要你去交第一級毒品海洛因給戊○○
      ？）因為丁○○說他在忙，是戊○○要向丁○○購買第一
      級毒品海洛因，丁○○叫我去交付第一級毒品海洛因給戊○○，再向戊○○收錢。（問：提示警卷第15頁背面行動
      電話00 00000000 號與行動電話門號0000000000號於99年
      2 月1 日上午11時39分46秒之通訊監察譯文（提示並告以
      要旨），此通是否你持丁○○的行動電話門號0000000000
      號與戊○○通話，並與戊○○約在彰化縣和美鎮○○路第
      一藥局前《按：應為「和美鎮○○路○ 段順天診所」之誤
      ，理由詳如上述》，交付第一級毒品海洛因給戊○○，並
      向戊○○收款500 元？）該次是我與戊○○通話沒有錯，
      我也有與戊○○相約在該處沒有錯，我也有交付戊○○第
      一級毒品海洛因，我也有向戊○○收500 元，後來我將這
      500 元交給丁○○。（問：該次戊○○是要向丁○○購買
      第一級毒品海洛因嗎？）是。（問：你之前在檢察官面前
      稱，該次是丁○○叫你拿第一級毒品海洛因交給戊○○，
      並向他收款，錢再拿還給丁○○，是否如此？）是。（問
      ：你之前在99年偵字第4975號案件偵訊中作證證稱，你上
      開分別幫丁○○送第一級毒品海洛因給戊○○與甲○○，
      好處就是丁○○會給你免費的第一級毒品海洛因施用，是
      否如此？）（沈默許久），是等語【見本院卷二第72至73
      頁】，及(3)證人戊○○於偵訊證稱：（問：《提示99年2
      月1 日11時12分20秒及11時39分46秒監聽譯文》上記譯文
      ，99年2 月1 日11時12分20秒及11時39分46秒是你與何人
      之通話？通話內容意思為何？）都是我與丁○○通話，第
      1 通是聯絡交易的時間、地點，第2 通是到了以後由我打
      給丁○○，我要向他購買毒品5 百元海洛因，這2 通電話
      我當天聽聲音不像是丁○○，但我都打同1 支電話000000
      0000向丁○○買海洛因，且後來到場跟我交易的人一看就
      不是丁○○，因為他比較高壯，丁○○說對話的人不是他
      應該是對的。（問：續上述資料你們交易毒品地點在何處
      ？是否有交易成功？向丁○○購買多少錢毒品《是何種毒
      品》？）是在彰化縣和美鎮○○路第一藥局前交易毒品。
      有交易毒品成功。我向丁○○以500 元購得第1 級毒品洛
      因1 小包。（問：當天是何人拿海洛因到第一藥局給你，
      跟你交易？）不是丁○○本人，我不知道他是誰，他戴口
      罩、安全帽，但我確定他不是丁○○，可能是他的小弟，
      他小弟約在當天11點50分出來跟我交易，我將5 百元交給
      這個人等語【見偵卷第61頁、第80頁】，及(4)證人戊○○
      於本院審理時證稱：（問：你是否認識丁○○？）認識。
      （問：何時認識？）是購買毒品認識的... 是阿龍撥打電
      話給丁○○，後來介紹我與丁○○認識的，之後我要購買
      毒品就撥打行動電話門號0000000000號。（問：你在99年
      3 月24日的偵訊中，你供稱99年2 月1 日該次交付毒品給
      你的人並不是丁○○？）因為當天交付毒品給我的人有戴
      口罩及安全帽，而且我聽聲音不像是丁○○，該次我到約
      定的地點，對方看我一眼，我就知道他是要與我交易毒品
      的對象。（問：99年2 月1 日你所撥打的該通電話，是否
      確定是丁○○所接聽？）該次我不確定.. .撥打電話相約
      的時候，我有聽到對方的聲音，我剛剛說聽起來的聲音不
      是丁○○，是指在電話中的聲音... ，見面交易時，對方
      將第一級毒品海洛因直接交給我後，雙方就直接離開了。
      （問：在99年2 月1 日你向丁○○購買毒品該次，是購買
      多少錢？）好像是500 元。我要購買毒品，就是打行動電
      話門號0000000000號，然後由丁○○接聽與我交易，後來
      99 年2月1 日該次我打過去時，向對方表示要購買第一級
      毒品海洛因，對方與我通話時的聲音雖然與丁○○略有不
      同，但是對方與我談交易第一級毒品海洛因的事情很自然
      ，並沒有覺得我奇怪的樣子，也與我相約要交易第一級毒
      品海洛因，我在電話中向對方稱我是阿弟仔，與他約在何
      處，對方都沒有詢問我是誰，也沒有問我要做什麼，也沒
      有說我打錯了，就是到我們相約的地方與我交易第一級毒
      品海洛因，我在偵查中稱與我交易第一級毒品海洛因的對
      方，有戴口罩及安全帽，有可能是丁○○的小弟，是因為
      之前丁○○來與我及阿龍交易毒品的時候，身旁都有帶人
      ，而在99年2 月1 日與我交易第一級毒品海洛因的身形與
      之前丁○○來與我及阿龍交易毒品時，身邊帶的小弟的身
      形相同，只是說交易當天該人又戴口罩又戴安全帽，以致
      於我無法判斷是否是同一人。（問：在99年2 月1 日你向
      丁○○購買毒品該次，是購買多少錢？）好像是5 百元等
      語大致相符【見本院卷二第7 至10頁】，並有證人戊○○
      以渠持用之0000000000號行動電話於99年2 月1 日上午
      11 時12 分20秒許、99年2 月1 日上午11時39分46秒許
      ，撥打至被告之0000000000號行動電話之2 通通訊監察譯
      文存卷可資佐證【第通通訊內容為：「Ｂ（己○○）：
      喂。Ａ（證人戊○○）：喂我跟你講，我人在和美市○○○○路這。Ｂ（己○○）：中正路喔。Ａ（證人戊○○）
      ：你甘知，那邊有一間第一藥局，我站在這我可以看到那
      間的招牌，他的招牌是不是藍色的對吧。Ｂ（己○○）：
      嗯嗯。Ａ（證人戊○○）：我現在在這你差不多要多久才
      會到。Ｂ（己○○）：我這到那裡差不多要15分吧。Ａ（
      證人戊○○）：好啦好啦，ㄚ第一有在賣嗎，如果有你就
      不要買了。Ｂ（己○○）：我不知道，不然你先去買看看
      。Ａ（證人戊○○）：靠夭，好好，不然你先幫我帶一下
      ，我怕第一沒在賣，我真的走不開腳。Ｂ：好啦好啦。」
      。第通通訊內容為：「Ｂ（己○○）：喂你講叨一間ㄚ
      。Ａ（證人戊○○）：你不講第一藥局。Ｂ（己○○）：
      第一藥局，靠杯我來錯間了。Ａ（證人戊○○）：他在青
      紅燈腳ㄚ。Ｂ（己○○）：青紅燈腳嗯，你不是說菜市場
      那。Ａ（證人戊○○）：我在彰美路六段啦，這有一間順
      天診所你知道嗎。Ｂ（被告）：嗯嗯，我知道了，ㄚ嘸你
      在順天那等我好了，我馬上到。」（見警卷第15頁正背面
      ）】，亦均核與被告上開自白及證人戊○○於偵訊、本院
      審理之上開證述相合，堪認被告上開自白與事實相符，被
      告確有與己○○為事實欄一、（二）所述於附表一編號4
      所示之時間、地點，以附表一編號4 所示之聯繫買賣方式
      及金額，共同販賣第一級毒品海洛因1 包予證人戊○○之
      事實，應可認定。被告空言否認此次販賣第一級毒品海洛
      因之犯行，要無可採。
    2.證人戊○○固曾初始於99年3 月24日第1 次警詢筆錄，警
      方提示渠上開通訊監察譯文時，證稱上開通訊譯文係渠要
      向藥頭購買第一級毒品海洛因，然並未指認係向被告購買
      乙節。然查，證人戊○○於第1 次警詢證述之內容，不僅
      與渠前揭於偵訊、本院審理之證述不符，復與被告自白之
      上情及證人己○○前揭偵訊及於本院審理時所證均不相合
      ，本院審酌證人戊○○前揭於偵訊及本院審理時所證大致
      相符，且與前述各項事證相吻合，認以證人戊○○前揭於
      偵訊及本院審理時所述上揭通訊譯文係渠要向被告購買第
      一級毒品海洛因，由被告之小弟與渠通話後出面與渠交易
      之詞為可信。至證人戊○○於前揭偵訊及本院審理時雖均
      證稱此次交易之地點係在彰化縣和美鎮○○路第一藥局前
      ，然觀諸前述卷附被告之0000000000號行動電話與證人戊○○持用之0000000000號行動電話於99年2 月1 日上午11
      時12分20秒許、99年2 月1 日上午11時39分46秒許之通訊
      監察譯文內容（即上述2 通通訊監察譯文，見警卷第15頁
      背面），可知證人戊○○與證人己○○於第通之電話中
      原相約在和美鎮第一藥局交易，然證人戊○○嗣與證人己○○第通電話聯繫後，2 人發現雙方認知相約之交易地
      點有誤，乃改約在彰化縣和美鎮○○路6 段之順天診所交
      易，且證人己○○於偵訊中亦證稱交易之地點係在彰化縣
      和美鎮○○路○ 段之順天診所，是堪認證人戊○○於前揭
      偵訊及本院審理時所證交易地點係在彰化縣和美鎮○○路
      第一藥局前，應屬記憶有誤。
    3.至蒞庭檢察官於論告書固認上揭卷附99年2 月1 日2
      通0000000000號與0000000000號之通話內容其中之第通
      （即99年2 月1 日上午11時10分20秒許該通，即第通）
      係被告與證人戊○○之通話（見本院卷二第94頁背面）。
      然查，此為被告於本院審理時否認，且證人己○○業於偵
      訊中證稱上揭卷附99年2 月1 日該2 通電話均係渠持被告
      之00000000 00 號行動電話與證人戊○○通話，並前往與
      證人戊○○交易等詞，核與證人戊○○於偵訊及本院審理
      時所證：該2 通電話中與渠通話之人的聲音不像被告，且
      前往與渠交易者亦非被告等情相符一致，堪認上開2 通之
      通話者並非被告，而係證人戊○○與己○○無訛，蒞庭檢
      察官就此應有誤會。
    4.按共同正犯之成立，祇須具有犯意之聯絡，行為之分擔，
      既不問犯罪動機起於何人，亦不必每一階段犯行，均經參
      與。共同實行犯罪行為之人，在合同意思範圍內，各自分
      擔犯罪行為之一部，相互利用他人之行為，以達其犯罪之
      目的者，即應對於全部所發生之結果，共同負責；共同正
      犯間，非僅就其自己實行之行為負其責任，並在犯意聯絡
      之範圍內，對於他共同正犯所實行之行為，亦應共同負責
      ；又共同正犯不限於事前有協議，即僅於行為當時有共同
      犯意之聯絡者亦屬之，且表示之方法，不以明示通謀為必
      要，即相互間有默示之合致亦無不可（最高法院34年上字
      第862 號、32年上字第1905號判例、97年度臺上字第2517
      號判決意旨參照）。查，本件據被告於偵訊中自承：（問
      ：《提示戊○○偵訊筆錄並告以要旨》戊○○偵訊中說第
      4 次交易毒品時《意指附表一編號4 所示該次交易時》是
      1 名戴口罩之男子與他交易毒品海洛因，該男子是否是己○○？）是，他是住他家裡，我託他送過海洛因，99 年2
      月1 日是己○○拿我的電話打給戊○○的，當時我人在台
      中。... 己○○賣的毒品海洛因是我寄放在他那邊的，我
      寄放幾十包海洛因在他那邊。（問：你海洛因寄放在己○○那邊，賣的利益怎麼分? ）他也是賺吸食的利益。（問
      ：你的行為涉及販賣一級毒品海洛因是否認罪？）我認罪
      等語【見偵卷第79至81頁】，核與證人己○○上開於偵訊
      及本院審理時所證：我是負責幫丁○○送第一級毒品海洛
      因交給戊○○，當時有拿1 小包第一級毒品海洛因給戊○○，戊○○拿500 元給我後，我就離開，獲利為丁○○會
      送我海洛因可吸1 次的量給我施用。是丁○○叫我去交貨
      的，因為丁○○說他在忙，是戊○○要向丁○○購買第一
      級毒品海洛因，丁○○叫我去交付第一級毒品海洛因給戊○○，再向戊○○收錢，後來我有將這500 元交給丁○○
      ，該次戊○○是要向丁○○購買第一級毒品海洛因等情大
      致相合【見偵字第4975號影卷第43頁、本院卷二第72至73
      頁】，堪認證人己○○與證人戊○○通話、交付證人戊○○所購買之第一級毒品海洛因及向證人戊○○收取價金，
      均係依照被告之指示，且所交付予證人戊○○之海洛因亦
      係被告所有，向證人戊○○取得之價金復係拿回交給被告
      ，則被告雖未親自以電話與證人戊○○聯繫，並於附表一
      編號4 所示時間、地點，出面交付第一級毒品海洛因予證
      人戊○○，然其顯然與證人己○○具有販賣第一級毒品海
      洛因予證人戊○○之共同犯意聯絡及行為分擔至明，自應
      對全部發生之結果共同負責，而應與證人己○○共同擔負
      販賣第一級毒品海洛因之罪責，至為灼然。
    5.第查，按販賣毒品之利得，除經坦承犯行，或價量俱臻明
      確外，委難查得實情，除非別有事證足認係按同一價量委
      買或轉售，而確未牟利者外，尚難執此遽認非法販賣之證
      據有所未足；被告與證人戊○○並非至親深交，倘上開推
      由證人己○○交付毒品海洛因予證人戊○○過程中，毫無
      利益可圖，被告焉有可能自備電子磅秤、夾鏈袋，並願在
      推由證人己○○接獲證人戊○○之電話後，即以提供免費
      海洛因予證人己○○施用為代價，推由證人己○○為其奔
      走送交毒品海洛因予證人戊○○？且本案復無跡證足認被
      告係按同一價量委買或轉售。堪認被告上述推由證人己○○交付海洛因予證人戊○○並收取如附表一編號4 所示之
      價金，係基於營利之意所為，自屬販賣海洛因，甚為明確
      。
（四）被告確有於事實欄一、（一）所述於附表一編號5所示之
      時間、地點，以附表一編號5所示之聯繫買賣方式及金額
      ，單獨販賣第一級毒品海洛因與予證人甲○○1 次之事實
      ：
    1.此部分事實，迭據被告於警詢、偵訊及本院羈押庭訊問時
      均坦認不諱【被告於警詢自白：（問：提示：99年1 月
      21 日 下午19時46分45秒通訊監察譯文《發話（Ａ）00-0
      000000、受話（Ｂ）監察對象0000-000000 ，Ｂ：喂。Ａ
      ：喂。Ｂ：ㄟ。Ａ：木松啦。Ｂ：誰。Ａ：木松。Ｂ：你
      過來過來。Ａ：到了嗎好。》是你與何人之通話？通話內
      容意思為何？）我跟甲○○。我叫他過來再說。（問：上
      譯文資料是否為你販賣毒品給證人甲○○？是何種毒品？
      ）是，是毒品海洛因。（問：據證人甲○○於筆錄供述：
      上述譯文的意思是他向你購買1000元之毒品海洛因，是你
      本人跟他交易，是否有此事？）有等語（見偵卷第68頁背
      面）；被告於偵訊自白：（問：《提示販賣毒品一覽表
      及甲○○警偵訊筆錄並告以要旨》，有何意見？）我確實
      有在99年1 月21日，販賣毒品海洛因給甲○○等語（見偵
      卷第78頁）；被告於本院羈押庭訊問自白：（問：是否
      於99年1 月21日下午7 時46分，以所持行動電話00000000
      00、0000000000號作為販賣毒品之聯絡工具，在彰化縣鹿
      港鎮山崙里，即你的住處，以1000元販賣第一級毒品海洛
      因一次予甲○○施用？）是的等語（見聲羈卷第4 頁背面
      ）】，核與(1)證人甲○○於偵訊證稱：00-0000000號是我
      家電話，行動電話0000000000號是我本人在使用。（問：
      《提示99年1 月21日監聽譯文）上譯文資料，99年1 月21
      日19時46分45秒是你與何人之通話？通話內容意思為何？
      ）是我與丁○○的對話。我是要向丁○○購買毒品海洛因
      。（問：續上述資料你們交易毒品地點在何處？是否有交
      易成功？向丁○○購買多少錢毒品《是何種毒品》？是何
      人跟你交易毒品？）與阿強（意指丁○○）在其住處附近
      即鹿港鎮草港，交易毒品海洛因，我這次通話完後約20分
      鐘，向丁○○購買毒品海洛因1 千元，是丁○○本人跟我
      交易的，有交易成功等語（見偵卷第13頁），及(2)證人甲○○於本院審理時證稱：（問：你在偵訊中稱你在99年1
      月21日下午7 時46分許撥打給丁○○，是要向丁○○購買
      第一級毒品海洛因，是否如此？）是，我所述實在。（問
      ：你在偵訊中稱，你與丁○○在99年1 月21日當天交易第
      一級毒品海洛因1000元是否實在？）是。（問：你在偵訊
      中稱你在99年1 月21日是由丁○○本人與你交易。（問：
      提示偵卷第9 頁99年1 月21日下午7 點46分45秒譯文，是
      否你以電話00-0000000號撥打被告丁○○的行動電話門號
      0000000000號，向他購買第一級毒品海洛因？《提示並告
      以要旨》？）是等語相符【見本院卷二第68頁背面至69頁
      】，並有證人甲○○於99年1 月21日下午7 時46分45秒，
      以渠住家電話00-0000000號與被告持用之0000000000號行
      動電話通話之通訊監察譯文在卷可參【該通通話內容為：
      「Ｂ（被告）：喂。Ａ（甲○○）：喂。Ｂ（被告）：ㄟ
      。Ａ（甲○○）：木松啦。Ｂ（被告）：誰。Ａ（甲○○
      ）：木松。Ｂ（被告）：你過來過來。Ａ（甲○○）：到
      了嗎好。」（見警卷第11頁）】，亦核與被告上開自白及
      證人甲○○於偵訊及本院審理之證述互相吻合，堪認被告
      上開自白與事實相符。被告確有於事實欄一、（一）所述
      於附表一編號5 所示之時間、地點，以附表一編號5 所示
      之聯繫買賣方式及金額，單獨販賣第一級毒品海洛因與予
      證人甲○○1 次之事實，應可認定。
    2.被告固辯以於附表一編號5 所示時間，係證人甲○○打電
      話說要係其借1000元，伊乃借他1000元云云。惟查：此不
      僅與被告上揭自白不符，亦與證人甲○○所證不同，且觀
      諸被告與證人甲○○上開通訊監察之通話，毫未提及借款
      之事，亦難佐證被告所辯為真，又倘證人甲○○上開電話
      僅為要向被告借款，並非違法之事，被告於警詢、偵訊及
      本院羈押庭訊問時大可澄清即可，當無由任意承認販毒之
      犯行。是被告上開所辯，應屬卸責之詞，要無可採。
    3.第查，按販賣毒品之利得，除經坦承犯行，或價量俱臻明
      確外，委難查得實情，除非別有事證足認係按同一價量委
      買或轉售，而確未牟利者外，尚難執此遽認非法販賣之證
      據有所未足；被告與證人甲○○並非至親深交，倘上開交
      付毒品海洛因予證人甲○○之過程中，毫無利益可圖，被
      告焉有可能自備電子磅秤、夾鏈袋，並願在接獲證人甲○○之電話後，即在其住處交付毒品海洛因予證人甲○○？
      且本案復無跡證足認被告係按同一價量委買或轉售。堪認
      被告上述交付海洛因予證人甲○○並收取如附表一編號5
      所示之價金，係基於營利之意所為，自屬販賣海洛因，甚
      為明確。
（五）被告確有於事實欄一、（二）所述於附表一編號6 所示之
      時間、地點，以附表一編號6 所示之聯繫買賣方式及金額
      ，與己○○共同販賣第一級毒品海洛因與予證人甲○○1
      次之事實：
    1.此部分事實，迭據被告於警詢、偵訊及本院羈押庭訊問時
      均坦認不諱【被告於警詢自白：（問：《提示99年1 月
      30日下午12時55分30秒通訊監察譯文，《發話（Ａ）00-0
      000000、受話（Ｂ）監聽電話0000-000000 ，Ｂ：喂。Ａ
      ：木松阿。Ｂ：ㄟ。Ａ：回來了嗎。Ｂ：我等一下就回去
      了。Ａ：不然我先過去。Ｂ：不用過去了，我交代一個少
      年的住在你那裡而已。Ａ：嗯。B ：ㄛ。Ａ：我身上沒有
      那麼多ㄋㄟ只有一半。Ｂ：沒關係。Ａ：要在你家還是在
      。Ｂ：我人在臺中。Ａ：ㄟ。Ｂ：我叫我少年的那個。Ａ
      ：不然幾點過去找你。Ｂ：你在一點半打來就有了。Ａ：
      打給你。Ｂ：好。Ａ：好。》，是你與何人之通話內容意
      思為何？）我跟木松。通話內容意思為他要跟我購買1000
      元的毒品海洛因，但他身上只有500 元，我跟他說沒關係
      的意思。（問：上譯文資料是否為你販賈毒品給證人甲○○？是何種毒品？）是，是毒品海洛因。（問：據證人甲○○於筆錄中供述，這次交易是由一位少年仔跟我在彰頂
      路統一便利商店前交易，該少年仔是何人？年籍資料為何
      ？）該少年仔是己○○... 是因為我朋友木松要毒品，我
      人在台中，我才聯絡己○○說甲○○住在他家附近，要不
      要販賣毒品給甲○○。（問：提示99年1 月30日下午14時
      58分01秒通訊監察譯文，《發話（Ａ）監聽對象00000000
      00、受話（Ｂ）0000000000，B ：喂。Ａ：喂阿強叫我打
      給的。Ｂ：喔喔。Ａ：是什麼事情。Ｂ：要那個阿你在那
      裡。Ａ：你人在那裡。Ｂ：我在頂番婆。Ａ：在頂番婆。
      Ｂ：嗯。Ａ：到頂番婆水壩好嗎。Ｂ：那裡阿。Ａ：水壩
      。Ｂ：水壩那裡嗎。Ａ：ㄟ。Ｂ：喔好好。Ａ：水壩7-11
      那裡啦。Ｂ：好我知道。Ａ：你到再打給我，我在這附近
      而已。Ｂ：我的電話不能打我在那裡等10分鐘到啦。Ａ：
      你多久會到。Ｂ：我5 分鐘就到。Ａ：5 分鐘嗎。Ｂ：ㄟ
      ，Ａ：好我慢慢開過去。Ｂ：好謝謝你。Ａ：好。》是你
      與何人之通話？通話內容意思為何？）該通電話不是我所
      打的，是己○○拿我的電話打給甲○○等語（見偵卷第67
      至70頁）；被告於偵訊自白：我確實有在99年1 月30日
      販賣毒品海洛因給甲○○。（問：《提示甲○○偵訊筆錄
      並告以要旨》甲○○說99年1 月30日12點55分，他打電話
      給你要買海洛因後，你答應讓他欠5 百元，後來在當天下
      午2 點58分，你就派一名小弟拿海洛因給他，這小弟是不
      是己○○？）是，是己○○將海洛因送去給甲○○，甲○○將5 百元交給己○○，己○○當天就將5 百元交給我，
      甲○○到現在還欠我5 百元等語（見偵卷第78、81頁）；
      被告於本院羈押庭訊問時自白：（問：是否於99年1 月
      30日下午12時55分以所持行動電話0000000000、00000000
       00 號作為販賣毒品之聯絡工具，在彰化縣鹿港鎮○○路
      統一超商，以1000元販賣第一級毒品海洛因予甲○○施用
      ？）是的等語（見聲羈卷第4 頁背面）】，核與(1)證人己○○於偵訊具結證稱：（問：你與證人甲○○是否認識？
      ）認識。（問：《提示99年1 月30日下午2 時58分1 秒監
      聽譯文》這是你與何人之通話？通話內容意思為何？）這
      通電話是我持丁○○所有的電話撥打給甲○○的通話，通
      話內容意思是跟甲○○相約在鹿港鎮頂番婆水壩7-11那裡
      交易第一級毒品海洛因。（問：續上述譯文，甲○○與你
      相約在水壩7-11那裡交易第一級毒品海洛因數量多少？金
      額多少？）我是負責幫丁○○送第一級毒品海洛因交給甲○○，當時有拿1 小包第一級毒品海洛因給甲○○，證人
      甲○○稱他是買1 千元的海洛因，但他之前有打電話給丁○○，丁○○同意他賒欠5 百元，當天我有向甲○○收5
      百元再轉交給丁○○之情實在，我有將5 百元交給丁○○
      。（問：你幫丁○○送第一級毒品海洛因給甲○○是否有
      獲利？）我幫丁○○送第一級毒品海洛因給甲○○，獲利
      為丁○○會送我海洛因大概可吸1 次的量給我施用等語【
      見偵字第4975號影卷第42至43頁】、(2)證人己○○於本院
      審理時證稱：（問：在99年1 月30日下午1 、2 點，丁○○是否有打電話給你要你打電話給甲○○，向甲○○約定
      交付第一級毒品海洛因的地點？《提示偵卷第9 頁99年1
      月30日14時許58分01秒行動電話門號0000000000號與行動
      電話0000000000號通訊監察譯文，提示並告以要旨》）我
      記得當天我是去臺中找丁○○，丁○○叫我拿第一級毒品
      海洛因給甲○○，丁○○叫我打電話給甲○○聯絡，我就
      與甲○○相約交付第一級毒品海洛因給他... （問：你之
      前在99年偵字第4975號案件偵訊中作證證稱，你上開分別
      幫丁○○送第一級毒品海洛因給戊○○與甲○○，好處就
      是丁○○會給你免費的第一級毒品海洛因施用，是否如此
      ？）（沈默許久），是等語，及(3)證人甲○○於偵訊證稱
      ：00-0000000號是我家電話，行動電話0000000000號是我
      本人在使用。（問：《提示99年1 月30日12時55分30秒到
      14點58分1 秒監聽譯文，99年01月30日12時55分開始是你
      與何人之通話？通話內容意思為何？）12點55分我打電話
      給丁○○約好要買毒品海洛因，到了當天下午2 點58分丁○○派一名小弟（按：指己○○）拿海洛因給我，我這次
      向他拿1 千元量的海洛因，但我身上只有五百元，所以欠
      他五百，我5 百元交給丁○○的小弟，我在打電話時就有
      跟丁○○說，我身上錢不夠只能付5 百元，會先欠5 百元
      ，丁○○有答應。丁○○的小弟是跟我在鹿港鎮○○路7-
      11便利商店跟我交易的，這次有交易成功。（問：你這2
      次《指附表一編號5 、6 所示該2 次》跟丁○○買毒品，
      是跟他合買或是託他代買? ）不是合買、委託代買，我這
      兩次都是單純跟丁○○買毒品海洛因，我們都一手交錢一
      手交貨，只是其中一次丁○○的小弟跟我交易等語【見偵
      卷第13至14頁】、(4)證人甲○○於本院審理時證稱：（問
      ：你在99年1 月30日中午12時55分，有無打電話給丁○○
      要向他購買第一級毒品海洛因？）是，我就是撥打行動電
      話門號0000000000號給丁○○，該次接聽電話的人是丁○○。（問：該次你是否向丁○○約好要購買第一級毒品海
      洛因1000元的量？）是。（問：後來當天是由何人出來與
      你交易？）那個人我不認識，不是丁○○。（問：你該次
      有無交付金錢給那個人？）有，我交給他500 元，我有叫
      他轉交給丁○○。（問：你有無跟丁○○說過該次讓你可
      以賒欠500 元嗎？）有。（問：該次你是否是約在鹿港鎮
      頂番婆水壩7-11便利商店前交易？）是。（問：99年1 月
      30日中午12點55分，你撥打電話給丁○○，是否丁○○在
      電話中稱要叫他的「少年仔」打給你，後來就有人於99年
      1 月30日下午2 點58分01秒撥打行動電話0000000000號電
      話給你，說是阿強要他打電話給你，並跟你約定交易第一
      級毒品海洛因的時間，約定地點是在水壩7-11便利商店？
      ）是。（問：你於99年1 月30日該次向丁○○購買第一級
      毒品海洛因所積欠丁○○的500 元，是否已經償還給被告
      了？）還沒有等語相符【見本院卷二第68至69頁】，並有
      證人甲○○於99年1 月30日中午12時53分30秒，以其住
      家電話00-0000000號電話撥打被告持用之0000000000號行
      動電話、於99年1 月30日下午2 時58分1 秒，證人己○○以被告之0000000000號行動電話撥打證人甲○○持用之
      0000000000號行動電話之通訊監察譯文在卷可參【第通
      通訊內容為：「Ｂ（被告）：喂。Ａ（甲○○）：木松阿
      。Ｂ（被告）：ㄟ。Ａ（甲○○）：回來了嗎？Ｂ（被告
      ）：我等一下就回去了。Ａ（甲○○）：不然我先過去。
      Ｂ（被告）：不用過去了，我交代一個少年的住在你那裡
      而已。Ａ（甲○○）：嗯。B （被告）：ㄛ。Ａ（甲○○
      ）：我身上沒有那麼多ㄋㄟ只有一半。Ｂ（被告）：沒關
      係。Ａ（甲○○）：要在你家還是在。Ｂ（被告）：我人
      在臺中。Ａ（甲○○）：ㄟ。Ｂ（被告）：我叫我少年的
      那個。Ａ（甲○○）：不然幾點過去找你。Ｂ（被告）：
      你在一點半打來就有了。Ａ（甲○○）：打給你。Ｂ（被
      告）：好。Ａ：好。」；第通通訊內容為：「B （甲○○）：喂。Ａ（己○○）：喂阿強叫我打給的。Ｂ（甲○○）：喔喔。Ａ（己○○）：是什麼事情。Ｂ（甲○○）
      ：要那個阿你在那裡。Ａ（己○○）：你人在那裡。Ｂ（
      甲○○）：我在頂番婆。Ａ（己○○）：在頂番婆。Ｂ（
      甲○○）：嗯。Ａ（己○○）：到頂番婆水壩好嗎。Ｂ（
      甲○○）：那裡阿。Ａ（己○○）：水壩。Ｂ（甲○○）
      ：水壩那裡嗎。Ａ（己○○）：ㄟ。Ｂ（甲○○）：喔好
      好。Ａ（己○○）：水壩7-11那裡啦。Ｂ（甲○○）：好
      我知道。Ａ（己○○）：你到再打給我，我在這附近而已
      。Ｂ（甲○○）：我的電話不能打我在那裡等10分鐘到拉
      。Ａ（己○○）：你多久會到。Ｂ（甲○○）：我5 分鐘
      就到。Ａ（己○○）：5 分鐘嗎。Ｂ（甲○○）：ㄟ。Ａ
      （己○○）：好我慢慢開過去。Ｂ（甲○○）：好謝謝你
      。Ａ（己○○）：好。」（見警卷第11頁背面）】，亦均
      核與被告上開自白及證人己○○、甲○○前揭偵訊及本院
      審理之證述互相吻合，堪認被告上開自白與事實相符。被
      告確有於事實欄一、（二）所述於附表一編號6 所示之時
      間、地點，以附表一編號6 所示之聯繫買賣方式及金額，
      與己○○共同販賣第一級毒品海洛因與予證人甲○○1 次
      之事實，應可認定。
    2.被告於本院審理時固辯以證人甲○○於附表一編號6 所示
      時間打電話給伊，是要還給伊500 元（指償還之前向被告
      所借之款項），伊拜託證人己○○去幫伊向證人甲○○拿
      錢，可是己○○後來並沒有將錢交給伊云云（見本院卷二
      第70頁背面、78頁）。惟查：此不僅與被告上揭自白不符
      ，並與證人己○○、甲○○前揭偵訊及本院審理時所證不
      同，且觀諸被告與證人甲○○上開通訊對話，毫未提及借
      款及還款之事，亦難佐證被告所辯為真，況倘證人甲○○
      上開電話通訊，僅為要償還被告借款，並非違法之事，被
      告於警詢、偵訊及本院羈押庭訊問時大可加以說明澄清即
      可，當無由任意承認販毒之犯行，而證人己○○倘若非確
      有其事，當亦不致為上開證述而陷自己於販賣第一級毒品
      海洛因之重罪。是堪認被告於本院上開所辯，應屬事後卸
      責之詞，毫無可採。
    3.按共同正犯之成立，祇須具有犯意之聯絡，行為之分擔，
      既不問犯罪動機起於何人，亦不必每一階段犯行，均經參
      與。共同實行犯罪行為之人，在合同意思範圍內，各自分
      擔犯罪行為之一部，相互利用他人之行為，以達其犯罪之
      目的者，即應對於全部所發生之結果，共同負責；共同正
      犯間，非僅就其自己實行之行為負其責任，並在犯意聯絡
      之範圍內，對於他共同正犯所實行之行為，亦應共同負責
      ；又共同正犯不限於事前有協議，即僅於行為當時有共同
      犯意之聯絡者亦屬之，且表示之方法，不以明示通謀為必
      要，即相互間有默示之合致亦無不可（最高法院34年上字
      第862 號、32年上字第1905號判例、97年度臺上字第2517
      號判決意旨參照）。查，本件據被告於偵訊中自承：（問
      ：我確實有在99年1 月30日販賣毒品海洛因給甲○○。（
      問：《提示甲○○偵訊筆錄並告以要旨》甲○○說99年1
      月30日12點55分，他打電話給你要買海洛因後，你答應讓
      他欠5 百元，後來在當天下午2 點58分，你就派一名小弟
      拿海洛因給他，這小弟是不是己○○？）是，是己○○將
      海洛因送去給甲○○，甲○○將5 百元交給己○○，己○○當天就將5 百元交給我，甲○○到現在還欠我5 百元..
      . 己○○賣的毒品海洛因是我寄放在他那邊的，我寄放幾
      十包海洛因在他那邊。（問：你海洛因寄放在己○○那邊
      ，賣的利益怎麼分? ）他也是賺吸食的利益。（問：你的
      行為涉及販賣一級毒品海洛因是否認罪？）我認罪等語【
      見偵卷第78、80至81頁】，核與證人己○○上開於偵訊及
      本院審理時所證：我是負責幫丁○○送第一級毒品海洛因
      交給甲○○，當時有拿1 小包第一級毒品海洛因給甲○○
      ，甲○○所述丁○○同意他賒欠500 元，且他當天交給我
      500 元之話實在，我有將500 元交給丁○○，我幫丁○○
      送第一級毒品海洛因予甲○○，獲利為丁○○會送我海洛
      因大概吸1 次的量給我施用等情大致相合【見偵字第4975
      號影卷第43頁、本院卷二第72 至73 頁】，堪認證人己○○與證人甲○○通話、交付證人甲○○所購買之第一級毒
      品海洛因及向證人甲○○收取價金，均係依照被告之指示
      ，且所交付予證人甲○○之海洛因亦係被告所有，向證人
      甲○○取得之500 元價金復係拿回交給被告，則被告雖未
      親自於附表一編號6所 示時間、地點，出面交付第一級毒
      品海洛因予證人甲○○，然其顯然與證人己○○具有販賣
      第一級毒品海洛因予證人甲○○之共同犯意聯絡及行為分
      擔至明，自應對全部發生之結果共同負責，而應與證人己○○共同擔負販賣第一級毒品海洛因之罪責，至為灼然。
    4.第查，按販賣毒品之利得，除經坦承犯行，或價量俱臻明
      確外，委難查得實情，除非別有事證足認係按同一價量委
      買或轉售，而確未牟利者外，尚難執此遽認非法販賣之證
      據有所未足；被告與證人甲○○並非至親深交，倘上開推
      由證人己○○交付毒品海洛因予證人甲○○過程中，毫無
      利益可圖，被告焉有可能自備電子磅秤、夾鏈袋，並指示
      證人己○○以其行動電話撥打予證人甲○○後，即以提供
      免費海洛因予證人己○○施用為代價，推由證人己○○為
      其奔走送交毒品海洛因予證人甲○○？且本案復無跡證足
      認被告係按同一價量委買或轉售。堪認被告上述推由證人
      己○○交付海洛因予證人甲○○並收取如附表一編號6所
      示之500 元價金（證人甲○○僅交付500 元價金予證人己○○，另500 元價金則尚賒欠被告而未交付），係基於營
      利之意所為，自屬販賣海洛因，甚為明確。
（六）被告確有於事實欄一、（一）所述於附表一編號7 所示之
      時間、地點，以附表一編號7 所示之聯繫買賣方式及金額
      ，單獨販賣第一級毒品海洛因與予證人丙○○1 次之事實
      ：
    1.此部分事實，業據被告於警詢、偵訊及本院羈押庭訊問時
      均坦認不諱【被告於警詢自白：我認識丙○○。（問：
      提示99年2 月19日15時46分2 秒及16時15分50秒通訊監察
      譯文，發話（Ａ）0000-000000 、受話（Ｂ）監聽對象00
      000000000 號，「Ｂ：喂。Ａ：喂我阿賓的朋友啦。Ｂ：
      阿賓。Ａ：ㄟ志賓的朋友啦。Ｂ：ㄟ。Ａ：ㄟ要找你那個
      有嗎？有嗎。Ｂ：你人在那裡。Ａ：我人喔我人在秀水這
      裡。Ｂ：哈。Ａ：秀水。Ｂ：秀水喔。Ａ：ㄟ。Ｂ：你來
      頂番婆啦。Ａ：好阿我頂番婆再打給你啦。Ｂ：好。」、
      「Ｂ：喂。Ａ：喂我來到你草港尾這國小有沒有。Ｂ：喔
      好。Ａ：ㄏㄛ。Ｂ：你在那裡等我。Ａ：ㄏㄛ。Ｂ：你在
      那裡等我。Ａ：在這裡等你嗎。Ｂ：ㄟ。Ａ：我開一臺貨
      車啦ㄟ後面有裝帆布。Ｂ：好。Ａ：好。」，是你與何人
      之通話？通話內容意思為何？）是我與丙○○通話。通話
      內容意思為丙○○要向我購買海洛因的意思。（問：據證
      人丙○○於筆錄供述：上述譯文的意思是他以2000元在鹿
      港鎮草港國小錢向你購買毒品海洛因，是你本人跟他交易
      ，是否有此事? ）有等語（見偵卷第71頁）；被告於偵
      訊自白：（問：提示販賣毒品一覽表及丙○○警偵訊筆錄
      並告以要旨) 有無意見? ）我確實有在99年2 月19日販賣
      毒品海洛因給丙○○，我在交貨給丙○○之前也有剷出些
      海洛因出來供自己吸食一次等語（見偵卷第78頁) ；被
      告於本院羈押庭訊問時自白：（問：是否於99年2 月19日
      下午4 時15分以所持行動電話0000000000、0000000000號
      作為販賣毒品之聯絡工具，在彰化縣鹿港鎮草港國小前，
      以2000元販賣第一級毒品海洛因予丙○○施用？）是的等
      語（見聲羈卷第4 、5 頁）】，核與(1)證人丙○○於偵訊
      具結證稱：（問：你所施用之第1 級海洛因毒品來源為何
      ？以何代價取得？）我是向丁○○購買的。我向他買2000
      元1 包的海洛因，我只買1 次，2 千元海洛因的量約可吸
      食2 、3 次。行動電話0000000000號是我申請的，也是我
      在使用。（問：提示99年02月19日15時46分02秒及16 時
      15分50秒監聽譯文，是你與何人之通話? 通話內容意思為
      何？）我跟丁○○的通話。是我要跟阿強購買海洛因的意
      思，在草港國小前交易、有交易成功，當天向丁○○購買
      2000元的海洛因，是丁○○本人拿給我的，我們一手交錢
      一手交貨。（問：提示99年2 月19日你下午3 點46分打給
      丁○○約在草港國小交易毒品，到了下午4 點15分你到了
      現場，是否如此? ）是，但我到了後，丁○○約下午4點
      30到45分之間才到草港國小賣海洛因給我，我2 千元親自
      交給他的。（問：你這次跟丁○○買毒品，是跟他合買或
      是託他代買？）不是合買、委託代買，我這次是單純跟丁○○買毒品海洛因，我們都一手交錢一手交貨等語【見偵
      卷第37至38頁】，及(2)證人丙○○於本院審理時證稱：
      0000000000號是我的行動電話。我曾在今年農曆過年的初
      六下午4 、5 時許，撥打過行動電話門號0000 000000 號
      ，是因為朋友介紹要撥打行動電話門號00000000 00 號購
      買第一級毒品海洛因，撥打的目的是我要購買2000元的第
      一級毒品海洛因，該次是約在草港國小交付毒品，是丁○○與我交易第一級毒品海洛因等語【見本院卷二第10至11
      頁】，並有證人丙○○以渠持用之0000000000號行動電話
      於99年2 月19日下午3 時46分2 秒、99年2 月19日下
      午4 時15分50秒，撥打被告持用之0000000000號行動電話
      之通訊監察譯文在卷可參【第通訊內容為：「Ｂ（被告
      ）：喂。Ａ（丙○○）：喂我阿賓的朋友啦。Ｂ（被告）
      ：阿賓。Ａ（丙○○）：ㄟ志賓的朋友啦。Ｂ（被告）：
      ㄟ。Ａ（丙○○）：ㄟ要找你那個有嗎？有嗎。Ｂ（被告
      ）：你人在那裡。Ａ（丙○○）：我人喔我人在秀水這裡
      。Ｂ（被告）：哈。Ａ（丙○○）：秀水。Ｂ（被告）：
      秀水喔。Ａ（丙○○）：ㄟ。Ｂ（被告）：你來頂番婆啦
      。Ａ（丙○○）：好阿我頂番婆再打給你啦。Ｂ（被告）
      ：好。」；第通通訊內容為：「Ｂ（被告）：喂。Ａ（
      丙○○）：喂我來到你草港尾這國小有沒有。Ｂ（被告）
      ：喔好。Ａ（丙○○）：ㄏㄛ。Ｂ（被告）：你在那裡等
      我。Ａ：（丙○○）：ㄏㄛ。Ｂ（被告）：你在那裡等我
      。Ａ（丙○○）：在這裡等你嗎。Ｂ（被告）：ㄟ。A （
      丙○○）：我開一臺貨車啦ㄟ後面有裝帆布。Ｂ（被告）
      ：好。Ａ（丙○○）：好。」（見警卷第14頁）】，亦均
      核與被告上開自白及證人丙○○於偵訊及本院審理之證述
      互相吻合，堪認被告上開自白與事實相符。被告確有於事
      實欄一、（一）所述於附表一編號7 所示之時間、地點，
      以附表一編號7 所示之聯繫買賣方式及金額，單獨販賣第
      一級毒品海洛因予證人丙○○1 次之事實，應可認定。
    2.被告於本院審理時就上述與證人丙○○交易該次，一下辯
      稱我有去現場云云，一下改辯稱：我沒有去云云（見本院
      卷二第78頁背面），前後已見不一，又其復無法說明清楚
      與證人丙○○相約於附表一編號7 所示之地點見面係為何
      事，僅空言否認此次販賣第一級毒品海洛因予證人丙○○
      之犯行，要難憑採。
    3.第查，按販賣毒品之利得，除經坦承犯行，或價量俱臻明
      確外，委難查得實情，除非別有事證足認係按同一價量委
      買或轉售，而確未牟利者外，尚難執此遽認非法販賣之證
      據有所未足；被告與證人丙○○並非至親深交，倘上開交
      付毒品海洛因予證人丙○○之過程中，毫無利益可圖，被
      告焉有可能自備電子磅秤、夾鏈袋，並願在接獲證人丙○○之電話後，即為渠奔走送交毒品海洛因？且本案復無跡
      證足認被告係按同一價量委買或轉售。堪認被告上述交付
      海洛因予證人丙○○並收取如附表一編號7 所示之價金，
      係基於營利之意所為，自屬販賣海洛因，甚為明確。
（七）被告確有於事實欄一、（一）所述，分別於附表一編號8
      、9 所示之時間、地點，以附表一編號8 、9 所示之聯繫
      買賣方式及金額，單獨販賣第一級毒品海洛因與予證人乙○○各1次之事實：
    1.此部分事實，業據被告於偵訊及本院羈押庭訊問時均坦認
      不諱【被告於偵訊自白：我確實有在99年1 月24日、2
      月19日販賣毒品海洛因給乙○○等語（見偵卷第78頁）；
      被告於本院羈押庭訊問時自白：（問：是否於99年1 月
      2 4 日下午10時6 分以所持行動電話0000000000、000000
      0000號作為販賣毒品之聯絡工具，在你的住處，以500 元
      販賣第一級毒品海洛因予乙○○施用? ）是的。（問：是
      否於99年2 月19日下午3 時52分以所持行動電話00000000
      00、0000000000號作為販賣毒品之聯絡工具乙在你的住處
      ，以500 元販賣第一級毒品海洛因予乙○○施用? ）是的
      等語（見本院聲羈卷第4 頁背面）】，核與(1)證人乙○○
      於偵訊具結證稱：（問：行動電話0000000000門號申裝人
      為何？是否為你使用？）是我本人所申裝。使用人也是我
      。（問：提示99年01月24日22時06分57秒及22時16分38秒
      監聽譯文上譯文資料，及99年01月24日22時06分57秒及22
      時16分38秒，你與何人之通話? 通話內容意思為何? ）這
      通電話是與丁○○通話，第一通通話內容意思我要向丁○○購買第一級毒品海洛因，二人在約時間及地點的意思。
      第二通通話內容是我已經到丁○○住處外面，我跟他說我
      到了，丁○○就在22時20分左右拿海洛因出來賣給我。交
      易毒品地點是在丁○○住處的圍牆外，有交易成功，這次
      購買500 元第一級毒品海洛因。是丁○○親自與我交易第
      一級毒品海洛因。（問：提示99年02月19日15時52分25秒
      及16時09分01秒監聽譯文，上記譯文99年02月19日15時52
      分25秒及16時09分01秒，是你與何人之通話? 通話內容意
      思為何? ）是我與丁○○通話，第一通通話內容意思我要
      向丁○○購買第一級毒品海洛因，二人在約時間及地點的
      意思。第二通通話內容是我已經到丁○○住處外面，我跟
      他說我到了，丁○○就在16時15分左右拿海洛因出來賣給
      我，交易毒品地點是在丁○○住處的圍牆外，有交易成功
      。這次購買500 元第一級毒品海洛因，是丁○○親自與我
      交易第一級毒品海洛因。上開2 次我都不是與他合買或是
      託他代買，都是單純跟丁○○買毒品海洛因，我們都一手
      交錢一手交貨沒有賒欠等語【見偵卷第23至24頁】，及(2)
      證人乙○○於本院審理時證稱：行動電話0000000000號我
      一直都在使用。我在今年1 、2 月份有撥打過行動電話門
      號0000000000號，目的是要找丁○○，向丁○○購買第一
      級毒品海洛因，與丁○○約定交付第一級毒品海洛因的地
      點，就在丁○○的住處外面。（問：之前偵訊稱於99年1
      月24日下午10時22分，妳在丁○○住處外面向丁○○購買
      第一級毒品海洛因500 元，及在99年2 月19日下午4 時15
      分許，同樣在丁○○住處外面向丁○○購買第一級毒品海
      洛因500 元，是否屬實？）是。（問：《提示警卷第33頁
      99年1 月24日22時06分、22時16分、99年2 月19日下午3
      時52分、16時09分行動電話0000000000號、行動電話門號
      0000000000號通訊監察譯文）是否是妳與丁○○的對話？
      》是，均是在通話後不久，在丁○○住處外，向丁○○購
      買第一級毒品海洛因等語相符一致【見本院卷第13至14
      頁背面】，並有(1)證人乙○○以渠持用之0000000000行動
      電話，於99年1 月24日晚上10時06分57秒許、同日晚
      上10時16分38秒許，撥打被告持用之0000 000000 號行動
      電話之通訊監察譯文【第通通訊內容為：「Ｂ（被告）
      ：喂。Ａ（乙○○）：在那裡。Ｂ（被告）：在我們這邊
      阿。Ａ（乙○○）：要去那裡找你。Ｂ（被告）：故鄉啦
      。Ａ（乙○○）：好。」；第通通訊內容為：「Ｂ（被
      告）：喂。Ａ（乙○○）：喂我在外面。Ｂ（被告）：好
      。」（見警卷第13頁）】，及(2)證人乙○○以渠持用之00
      00000000行動電話，於99年02月19日下午15時52分25秒
      許，同日16時09分01秒許，撥打被告持用之0000000000
      號行動電話之通訊監察譯文在卷可資佐證【第通通訊內
      容為：「Ｂ（被告）：喂。Ａ（乙○○）：你在那裡。Ｂ
      （被告）：在我們這裡。Ａ（乙○○）：要去找你ㄋㄟ。
      Ｂ（被告）：嗯。Ａ（乙○○）：方便嗎。Ｂ（被告）：
      有阿。Ａ（乙○○）：在故鄉喔。Ｂ（被告）：ㄟ阿。Ａ
      （乙○○）：那天去找你這樣有沒有。Ｂ（被告）：ㄟ。
      Ａ（乙○○）：一樣啦。Ｂ（被告）：喔好阿。Ａ（乙○○）：好。」；第通通訊內容為：「Ｂ（被告）：喂。
      Ａ（乙○○）：喂我在外面。Ｂ（被告）：好。（見警卷
      第13頁正背面）】，亦均核與被告上開自白及證人乙○○
      於偵訊及本院審理之前揭證述互相吻合，堪認被告上開自
      白與事實相符。被告確有於事實欄一、（一）所述於附表
      一編號8 、9 所示之時間、地點，以附表一編號8 、9 所
      示之聯繫買賣方式及金額，分別單獨販賣第一級毒品海洛
      因與予證人乙○○各1 次之事實，均可認定。
   2.被告就上述99年1 月24日該次交易（附表一編號8 所示）
     ，先是於本院準備程序辯稱：乙○○當時來我家，是來向
     我催討我向她所借的2 萬元... 乙○○沒有討到就回去了
     云云，後於本院審理時竟改辯稱：我出去就跟乙○○說沒
     有東西（意指毒品）云云（見本院卷一第36頁、本院卷二
     第78頁背面）；就上述99年2 月19日該次交易（附表一編
     號9 所示），先是於準備程序辯稱：那次也是乙○○要向
     我催債等語，後於本院審理時竟改辯稱：該次是乙○○打
     電話要我出錢幫她購買第一級毒品海洛因，因為我之前積
     欠乙○○2 萬元云云（見本院卷一第36頁、本院卷二第78
     頁背面），前後均有不一，倘其與證人乙○○上開通話僅
     為償還借款之事，大可於警詢、偵訊及本院羈押庭訊問時
     說明即可，當無由出於任意性坦認販毒之犯行。綜上，應
     認被告上開所辯，要無可採。
   3.第查，按販賣毒品之利得，除經坦承犯行，或價量俱臻明
     確外，委難查得實情，除非別有事證足認係按同一價量委
     買或轉售，而確未牟利者外，尚難執此遽認非法販賣之證
     據有所未足；被告與證人乙○○並非至親深交，倘上開交
     付毒品海洛因予證人乙○○之過程中，毫無利益可圖，被
     告焉有可能自備電子磅秤、夾鏈袋，並願在接獲證人乙○○之電話後，即在其住處交付毒品海洛因予證人乙○○？
     且本案復無跡證足認被告係按同一價量委買或轉售。堪認
     被告上述2 次交付海洛因予證人乙○○並收取如附表一編
     號8 、9 所示之價金，均係基於營利之意所為，自均屬販
     賣海洛因，甚為明確。
二、此外，尚有卷附查扣物照片8 張、證人丙○○、乙○○手機
    翻拍照片【見警卷第30至32、59、84頁、偵卷第89頁】、證
    人甲○○住家室內電話00-0000000號申設基本資料、證人丙○○持用之0000000000號行動電話基本資料查詢【見警卷第
    44 、79 頁】、被告持用之0000000000號行動電話基本資料
    查詢及雙向通聯紀錄【見本院卷一第97至168 頁】在卷可參
    ，且有證人戊○○、甲○○、丙○○、乙○○等人之臺灣高
    等法院被告前案紀錄表各1 份存卷可佐【見本院卷一第55至
    95頁】，足徵渠等確均係施用第一級毒品海洛因之人，渠等
    所證向被告、己○○購買第一級毒品海洛因施用之情（詳如
    上述），應非子虛。又本案復有電子磅秤2 台、夾鏈袋20個
    、塑膠鏟管2 支扣案可資佐證。
三、按販賣毒品之所謂販賣行為，須行為人主觀上有營利意圖，
    且客觀上有販入或賣出毒品行為，即足構成，至於實際上是
    否已經獲利，則非所問；必也始終無營利之意思，而以原價
    或低於原價有償讓與他人，方難謂為販賣行為，而僅得以轉
    讓罪論處（參照最高法院93年度臺上字第1651號判決要旨）
    。又販賣海洛因毒品本無一定價格，各次買賣之價格，當亦
    各有差異，隨供需雙方之資力、關係之深淺、需求之數量、
    貨源之充裕與否、販賣者對於資金之需求如何即殷切與否，
    以及政府查緝之態度，進而為各種不同之風險評估，而為機
    動性之調整，是其價格標準，自非一成不變，且販賣者從各
    種「價差」或「量差」或係「純度」謀取利潤方式，或有差
    異，然其所圖利益之非法販賣行為目的，則屬相同，並無二
    致。被告所為如事實欄一、（一）（二）所述附表一所示之
    販賣第一級毒品海洛因之犯行，雖因未察知該9 次販賣毒品
    之確實數量，且因毒品復無固定價格，而無從確知其獲利金
    額若干，惟毒品危害防制條例所處罰之「販賣」毒品罪，所
    著重者為在主觀上有藉以牟利之惡性，及對毒品之擴散具有
    較有償或無償轉讓行為更嚴重之危害性，被告「營利」之意
    圖係從客觀之社會環境、情況及證人、物證等資料，依據證
    據法則綜合研判認定；衡諸毒品海洛因量微價高，且依一般
    社會通念以觀，販賣行為在通常情形下均係以牟利為其主要
    誘因及目的，從而，舉凡其有償交易，除足反證其確另基於
    某種非圖利本意之關係外，通常尚難因無法查悉其販入價額
    作為是否高價賣出之比較，諉無營利之意思，阻卻販賣犯行
    之追訴。本案被告確有附表一販賣第一級毒品海洛因予附表
    一所示之購毒者之行為，已經調查屬實，詳如上述，本院審
    酌被告曾於偵訊中自承其販賣第一級毒品海洛因，交易之前
    會從中剷出一些海洛因出來供自己吸食。證人己○○也是賺
    吸食的利益（意指其所賺取者為扣除成本價量之海洛因，其
    可從中賺取多餘價量之海洛因以供自己及證人己○○吸食之
    利益）等語而坦認自己及證人己○○有獲利之情（見偵卷第
    78、80、81頁），並考量社會大眾均知買賣海洛因係非法行
    為之客觀社會環境，及本案並無跡證足認被告係按同一價量
    委買或轉售等情，堪認被告或親自，或推由證人己○○交付
    海洛因予附表一所示之購毒者，並向各該購毒者收取購毒價
    金，依據前開積極證據及經驗法則綜合研判，被告均應係基
    於意圖營利而販賣第一級毒品海洛因，要無疑義。
四、綜上所陳，本件被告確有為事實欄一、（一）（二）所述於
    附表一所示時間、地點，或基於單獨販賣第一級毒品海洛因
    以營利之犯意，或與證人己○○共同基於販賣第一級毒品海
    洛因以營利之犯意聯絡，以如附表一所示之聯繫買賣方式，
    或單獨販賣，或與證人己○○共同販賣第一級毒品海洛因予
    附表一所示之購毒者之犯行（詳如附表一所示），均可認定
    。被告於本院空言否認犯行，均無可信，本案事證明確，均
    應依法論科。
五、論罪科刑：
（一）查毒品危害防制條例前於98年5月4日經立法院3讀通過修
      正部分條文，於同年5月20日經總統以華總一義字第09800
      125141號令公布，而於同年5 月22日生效，而被告本件所
      為如附表一所示之9 次販賣第一級毒品海洛因之犯行，犯
      罪時間均係在98年5 月22日之後，自應適用修正後即現行
      之毒品危害防制條例。次查，海洛因係毒品危害防制條例
      第2 條第2 項第1 款所定之第一級毒品，任何人均不得非
      法持有、販賣。是核被告所為附表一所示之9 次販賣第一
      級毒品海洛因之犯行，均係犯毒品危害防制條例第4 條第
      1 項販賣第一級毒品罪。被告所為各該次販賣第一級毒品
      海洛因而持有第一級毒品海洛因，其持有海洛因之低度行
      為，應各為販賣之高度行為所吸收，均不另論罪。被告就
      附表一編號4 、6 所示之販賣第一級毒品犯行與己○○具
      有犯意聯絡及行為分擔，均應論以共同正犯。被告所犯附
      表一所示9 次販賣第一級毒品罪，犯意各別，行為互異，
      應予分論併罰。
（二）按毒品危害防制條例第4條第1項之罪法定刑為「死刑或無
      期徒刑；處無期徒刑者，得併科新臺幣2000萬元以下罰金
      」，然同為販賣第一級毒品之人，其原因動機不一，犯罪
      情節未必盡同，或有大盤毒梟者，亦有中、小盤之分，甚
      或僅止於吸毒者友儕間為求互通有無之有償轉讓者亦有之
      ，其販賣行為所造成危害社會之程度自屬有異，法律科處
      此類犯罪，所設之法定最低本刑，卻同為「無期徒刑，得
      併科新臺幣2000 萬元以下罰金」，不可謂不重。於此情
      形，倘依其情狀處以相當之有期徒刑，即足以懲儆，並可
      達防衛社會之目的者，自非不可依客觀之犯行與主觀之惡
      性二者加以考量其情狀，是否有可憫恕之處，適用刑法第
      59條之規定酌量減輕其刑，期使個案裁判之量刑，能斟酌
      至當，符合比例原則。查，被告所為本案販賣海洛因之對
      象有5 人，其9 次販賣海洛因所獲取之對價僅500 元至20
      00元，尚屬零星小額，揆其販賣情節，因價格、數量尚微
      ，相對於長期大量販賣第一級毒品海洛因予他人以賺取巨
      額利潤之大毒梟而言，其對社會治安及國民健康之危害顯
      然較小，從被告犯案情節觀之，倘仍遽處以法定本刑之最
      低刑度即無期徒刑，猶失之過苛，情輕法重，且難謂符合
      罪刑相當性及比例原則，更無從與大毒梟之惡行有所區隔
      ，是認其犯罪情狀相較於法定之重刑，在客觀上足以引起
      一般人之同情，情節尚堪憫恕，是爰就本案被告所犯9次
      販賣第一級毒品之各罪，適用刑法第59條規定，酌量減輕
      其刑。
（三）爰審酌被告明知海洛因為法所列管之第一級毒品，使用容
      易成癮，濫行施用，非但對施用者身心造成傷害，且多有
      施用致死之案例，而因其成癮性，常使施用者經濟地位發
      生實質改變而處於劣勢，容易造成家庭破裂戕害國力，為
      國家嚴格查禁之違禁物，仍不顧其販賣對象可能面臨之困
      境，或單獨，或與他人共同販賣，其販賣行為助長毒品流
      通，致生危害於社會及他人身體健康甚鉅，暨考量其犯罪
      動機、目的、手段、智識程度、生活狀況、經濟狀況、前
      科素行、犯後態度等一切情狀，爰分別量處如附表一主文
      欄所示之刑，並定其應執行之刑，沒收部分均併執行之（
      最高法院90年度臺上字第7835號判決意旨參照），以示懲
      儆。至蒞庭檢察官雖具體請求對被告處以無期徒刑，併科
      罰金新臺幣100萬元，然本院綜合以上各情，認對被告處
      以如上之刑，與被告所犯罪刑相當，併此敘明。
六、沒收：
（一）供犯罪所用或預備犯罪所用之物：
    1.未扣案之行動電話1 支（含內裝之門號0000000000號門號
      卡1 張），係蘋果廠牌，原係被告所有，之後被告將該首
      機及門號均送給證人己○○使用，此據被告於本院審理時
      供陳：該行動電話（手機）是伊的，其內之門號卡係朋友
      給伊的，後來伊將該手機及門號送給證人己○○使用等語
      明確【見本院卷二第74、77頁】，且均係供被告或證人己○○與附表一所示之購毒者聯繫交易第一級毒品海洛因所
      用之物（聯繫情形詳如附表一所示），已如上述，應認係
      供被告單獨犯本案附表一編號1 至3 、5 、7 至9 所示之
      販賣第一級毒品犯行所用之物及供被告與證人己○○共同
      犯本案附表一編號4 、6 所示之販賣第一級毒品犯行所用
      之物，應依毒品危害防制條例第19條第1 項之規定宣告沒
      收之，且因上開行動電話1 支（含內裝上述門號為000000
      0000號之門號卡1 張），未扣案，故如全部或一部不能沒
      收時，就被告單獨所犯附表一編號1 至3 、5 、7 至9 所
      示犯行部分，應追徵其價額（參照最高法院99年第3 次刑
      事會議決議）；就被告與己○○共同犯附表一編號4 、6
      所示犯行部分，本於共犯責任共同原則，諭知應與己○○
      連帶沒收，如全部或一部不能沒收時，應連帶追徵其價額
      。
    2.扣案之電子磅秤2 臺、塑膠鏟管2 支，均為被告所有，此
      據被告於本院審理（見本院卷二第74頁），雖被告於本院
      否認係用以販賣第一級毒品海洛因之物，並曾於準備程序
      否認磅秤為其所有云云，然其於偵訊中已明確供稱該等物
      品均係其所有，供其用以販賣第一級毒品海洛因所用之物
      （見偵卷第78至79頁），且衡與常情不違，難認其事後於
      本院翻異之詞為可採，該等物品應係被告用以秤量並分裝
      毒品海洛因以利販賣之用，是均應依毒品危害防制條例第
      19條第1 項之規定宣告沒收。
    3.扣案之夾鏈袋20個，均未使用過，有卷附扣案物照片可參
      （見警卷第31頁），且係被告所有供其預備犯販賣第一級
      毒品海洛因犯行所用之物，此據被告於偵查中供述明確（
      見偵卷第78至79頁），且衡與常情不違，爰依刑法第38條
      1 項第2 款之規定，宣告沒收。被告雖於本院否認該等夾
      鏈袋係其用以販賣第一級毒品海洛因所用之物，然其於偵
      訊中已明確供稱上情，且衡與常情不違，難認其事後於本
      院翻異之詞為可採。
（二）犯罪所得財物：
    1.按犯毒品危害防制條例第4 條之罪者，其供犯罪所用或因
      犯罪所得之財物應予沒收，如全部或一部不能沒收時，追
      徵其價額或以其財產抵償之，該條例第19條第1 項規定甚
      明。由此項規定觀之，必限於所得者為金錢以外之其他財
      物而無法沒收時，始應追徵其價額。如所得財物為金錢而
      無法沒收時，則應以其財產抵償之，不發生追徵價額之問
      題（最高法院89年度臺上字第6946號、91年度臺上字第55
      83號判決要旨參照）。且該條規定屬相對沒收主義之立法
      ，依該條規定宣告沒收者，以屬於被告所有之供犯罪所用
      或因犯罪所得之物為限（最高法院93年度臺上字第462 號
      判決意旨參照）。又所謂「其因犯罪所得之財物」，並不
      以當場搜獲扣押者為限；而販賣毒品所得之對價，不問其
      中何部分屬於成本，何部分屬於犯罪所得之財物，應均予
      沒收，始與上開法條之規定符合；且因犯罪所得之財物，
      亦不能與正常營利事業計算營利所得之情形，相提並論（
      最高法院65年度第5 次刑庭庭推總會議決議意旨參照）。
      又毒品危害防制條例第19條第1 項規定，犯販賣毒品罪者
      ，其犯罪所得之財物均沒收之，係採義務沒收主義。故販
      賣毒品所得之對價，不問其中成本若干，利潤多少，均應
      全部諭知沒收，貫徹政府查禁煙毒之決心，以符立法本旨
      （最高法院91年度臺上字第2419號判決意旨參照）。另共
      同正犯之犯罪所得為新臺幣時，因係合併計算，且於全部
      或一部不能沒收時以其財產抵償之，為避免執行時發生重
      複沒收、抵償之情形，故各共同正犯之間係採連帶沒收主
      義，於裁判時僅諭知連帶沒收，不得就全體共同正犯之總
      所得，對各該共同正犯分別重複諭知沒收；此與罰金刑應
      分別諭知、分別執行者不同（最高法院96年度臺上字第34
      50號、95年度臺上字第925 號判決意旨可資參照）。
    2.經查，被告所為附表一編號1 至3 、5 、7 至9 號所示之
      販賣第一級毒品海洛因犯行，分別獲取如附表一編號1至3
      、5 、7 至9 號所示金額之財物，該等販毒對價依被告與
      交易對象之交易狀態，已經收取，雖未經扣案，惟無法證
      明已經滅失，且分屬被告犯毒品危害防制條例第4 條第1
      項之罪所得之財物，均應依毒品危害防制條例第19條第1
      項規定，分別諭知沒收如附表一編號1 至3 、5 、7 至9
      號「主文欄」所示，如全部或一部不能沒收時，以其財產
      抵償之；被告與己○○共同為附表一編號4 、6 號所示之
      販賣第一級毒品海洛因犯行，各該次販毒之價金，除附表
      一編號6 所示之500 元由證人甲○○賒欠而尚未收取（此
      據證人己○○、甲○○證述明確，詳如上述），其他均已
      經收取，雖已收取之部分未經扣案，惟無法證明已經滅失
      ，且屬被告與共犯己○○共同犯毒品危害防制條例第4條
      第1 項之罪所得之財物，應依毒品危害防制條例第19條第
      1 項規定，諭知被告與共犯己○○連帶沒收如附表一編號
      4 、6 號「主文欄」所示，如全部或一部不能沒收時，以
      被告與己○○之財產連帶抵償之。
    3.不予宣告沒收之物：
      查扣案行動電話1 支（手機序號：000000000000000 號，
      內裝有0000000000號門號卡1 張），雖為被告所有，然被
      告否認用以販毒（見偵卷第79頁、本院卷二第74頁），且
      無證據顯示被告有持供犯本案或預備供販賣第一級毒品海
      洛因所用，是不予宣告沒收。又按毒品危害防制條例第18
      條第1 項前段：「查獲之毒品，不問屬於犯人與否，均沒
      收銷燬之」之規定，乃刑法第38條第1 項第1 款之特別規
      定，至該法條所稱「查獲」之毒品，係指有罪判決書於事
      實欄，已經認定為被告有罪事實之毒品而言。又沒收為從
      刑之一種，依主從不可分原則，應附隨於主刑同時宣告之
      ，若無主刑，則從刑即無所附麗（最高法院92年度台上字
      第5391號、94年度台上字第5984號判決要旨參照）。查，
      扣案白色粉末1 包，經送驗後檢出海洛因（送驗淨重：0.
      1178公克，驗餘淨重：0. 1163 公克），有卷附行政院衛
      生署草屯療養院99年3 月29日草療鑑字第0990300292號鑑
      定書1 紙（見偵卷第90頁）可查，然係供被告自己施用，
      此據被告於偵訊及本院審理時供述在卷（見偵卷第78頁、
      本院二卷第74頁），尚無證據證明與其犯本案販賣第一級
      毒品海洛因之犯行有關，而非本判決認定為被告有罪事實
      之毒品，且該包海洛因業經本院在被告涉犯施用第一級毒
      品海洛因罪之99年度訴字第675 號案件之判決宣告沒收，
      有卷附該判決書可參，是不予宣告沒收銷燬。至扣案之注
      射針筒1 支，為被告所有，供其自己施用第一級毒品海洛
      因所用之物，此據被告於本院審理時供陳明確（見本院卷
      二第74頁），核與常情不違，且業經本院在被告涉犯施用
      第一級毒品海洛因罪之99年度訴字第675 號案件之判決宣
      告沒收，有卷附該判決書可參，是不予宣告沒收。
據上論斷，應依刑事訴訟法第299條第1項前段，毒品危害防制條
例第4條第1項、第19條第1項，刑法第2條第1項前段、第11條、
第28條、第59條、第51條第5 款、第9 款、第38條第1 項第2 款
，判決如主文。
本案經檢察官陳建佑到庭執行職務。
中    華    民    國    99    年    6     月    30    日
                  刑事第二庭    審判長法  官  石馨文
                                      法  官  江彥儀
                                      法  官  吳芙如
以上正本證明與原本無異。
如不服本判決應於收受判決後10日內向本院提出上訴書狀，並應
敘述具體理由；其未敘述上訴理由者，應於上訴期間屆滿後20日
內向本院補提理由書狀( 均須按他造當事人之人數附繕本) 「切
勿逕送上級法院」。
中    華    民    國    99    年    6     月    30    日
                                      書記官  林明俊
附錄本案論罪科刑法條全文：
毒品危害防制條例第4條
製造、運輸、販賣第一級毒品者，處死刑或無期徒刑；處無期徒
刑者，得併科新臺幣 2 千萬元以下罰金。
製造、運輸、販賣第二級毒品者，處無期徒刑或 7 年以上有期
徒刑，得併科新臺幣 1 千萬元以下罰金。
製造、運輸、販賣第三級毒品者，處 5 年以上有期徒刑，得併
科新臺幣 7 百萬元以下罰金。
製造、運輸、販賣第四級毒品者，處 3 年以上 10 年以下有期
徒刑，得併科新臺幣 3 百萬元以下罰金。
製造、運輸、販賣專供製造或施用毒品之器具者，處 1 年以上
7 年以下有期徒刑，得併科新臺幣 1 百萬元以下罰金。
前五項之未遂犯罰之。
 附表一：
┌──┬───┬────────┬───┬─────────────┬──────┬───────────────┐
│編號│販毒者│販賣時間、地點  │金額  │購毒者、聯繫買賣方式（通話│適用法條    │主文欄                        │
│    │      │                │（價金│聯繫時間）                │            │                              │
│    │      │                │）    │                          │            │                              │
├──┼───┼────────┼───┼─────────────┼──────┼───────────────┤
│ 1  │丁○○│98年12月6日晚上 │1000元│真實姓名年籍不詳，綽號「阿│毒品危害防制│丁○○販賣第一級毒品，處有期徒│
│    │      │11時8分許，在彰 │      │龍」之成年男子向戊○○借用│條例第4條第1│刑拾伍年參月，扣案電子磅秤貳臺│
│    │      │化縣鹿港鎮○○路│      │0000000000號行動電話，於98│項之販賣第一│、塑膠鏟管貳支、夾鏈袋貳拾個，│
│    │      │上某全家便利商店│      │年12月6 日晚上10時43分3 秒│級毒品罪    │均沒收之，未扣案蘋果廠牌行動電│
│    │      │前。            │      │許、同日晚上11時3 分58秒許│            │話壹支（含內裝00000000│
│    │      │                │      │，撥打至丁○○所持用之0939│            │五號門號卡壹張），沒收之，如全│
│    │      │                │      │004975號行動電話，與丁○○│            │部或一部不能沒收時，追徵其價額│
│    │      │                │      │聯繫約定交易第一級毒品海洛│            │，未扣案因販賣第一級毒品所得新│
│    │      │                │      │因事宜後，「阿龍」乃與黃俊│            │臺幣壹仟元，沒收之，如全部或一│
│    │      │                │      │浩一起至左列相約之販賣地點│            │部不能沒收時，以其財產抵償之。│
│    │      │                │      │，由「阿龍」交付價金1000元│            │                              │
│    │      │                │      │予丁○○，丁○○則交付第一│            │                              │
│    │      │                │      │級毒品海洛因1 包予「阿龍」│            │                              │
│    │      │                │      │，而完成交易。            │            │                              │
│    │      │                │      │                          │            │                              │
├──┼───┼────────┼───┼─────────────┼──────┼───────────────┤
│ 2  │丁○○│98年12月8日下午2│1000元│真實姓名年籍不詳，綽號「阿│同上        │丁○○販賣第一級毒品，處有期徒│
│    │      │時28分許，在同上│      │龍」之人向戊○○借用095519│            │刑拾伍年參月，扣案電子磅秤貳臺│
│    │      │地點。          │      │0413號行動電話，於98年12月│            │、塑膠鏟管貳支、夾鏈袋貳拾個，│
│    │      │                │      │8 日下午2 時1 分29秒許、同│            │均沒收之，未扣案蘋果廠牌行動電│
│    │      │                │      │日下午2 時22分31秒許，撥打│            │話壹支（含內裝00000000│
│    │      │                │      │至丁○○所持用之0000000000│            │五號門號卡壹張），沒收之，如全│
│    │      │                │      │號行動電話，與丁○○聯繫約│            │部或一部不能沒收時，追徵其價額│
│    │      │                │      │定交易第一級毒品海洛因事宜│            │，未扣案因販賣第一級毒品所得新│
│    │      │                │      │後，「阿龍」乃與戊○○一起│            │臺幣壹仟元，沒收之，如全部或一│
│    │      │                │      │至左列相約之販賣地點，「阿│            │部不能沒收時，以其財產抵償之。│
│    │      │                │      │龍」及戊○○乃各出資500 元│            │                              │
│    │      │                │      │（共1000元），由戊○○將此│            │                              │
│    │      │                │      │1000元之價金交付丁○○，向│            │                              │
│    │      │                │      │丁○○購買第一級毒品海洛因│            │                              │
│    │      │                │      │，丁○○則交付第一級毒品海│            │                              │
│    │      │                │      │洛因1 包予戊○○，而完成交│            │                              │
│    │      │                │      │易。                      │            │                              │
│    │      │                │      │                          │            │                              │
├──┼───┼────────┼───┼─────────────┼──────┼───────────────┤
│ 3  │丁○○│98年12月13日晚上│1000元│戊○○以渠持用之0000000000│同上        │丁○○販賣第一級毒品，處有期徒│
│    │      │10時6 分許，在黃│      │號行動電話，於98年12月13日│            │刑拾伍年參月，扣案電子磅秤貳臺│
│    │      │志強位於彰化縣鹿│      │晚上9 時36分9 秒許、同日晚│            │、塑膠鏟管貳支、夾鏈袋貳拾個，│
│    │      │港鎮山崙里山寮巷│      │上10時4 分33秒許，撥打至黃│            │均沒收之，未扣案蘋果廠牌行動電│
│    │      │56號住處。      │      │志強所持用之0000000000號行│            │話壹支（含內裝00000000│
│    │      │                │      │動電話，與丁○○聯繫約定交│            │五號門號卡壹張），沒收之，如全│
│    │      │                │      │易第一級毒品海洛因事宜後，│            │部或一部不能沒收時，追徵其價額│
│    │      │                │      │「阿龍」乃與戊○○一起至左│            │，未扣案因販賣第一級毒品所得新│
│    │      │                │      │列相約之販賣地點，「阿龍」│            │臺幣壹仟元，沒收之，如全部或一│
│    │      │                │      │及戊○○乃各出資500 元（共│            │部不能沒收時，以其財產抵償之。│
│    │      │                │      │計1000元），由戊○○出面將│            │                              │
│    │      │                │      │此1000元之價金交付丁○○，│            │                              │
│    │      │                │      │向丁○○購買第一級毒品海洛│            │                              │
│    │      │                │      │因，丁○○則交付第一級毒品│            │                              │
│    │      │                │      │海洛因1 包予戊○○，而完成│            │                              │
│    │      │                │      │交易。                    │            │                              │
├──┼───┼────────┼───┼─────────────┼──────┼───────────────┤
│ 4  │丁○○│98年2月1日上午11│500元 │戊○○持0000000000號行動電│同上        │丁○○共同販賣第一級毒品，處有│
│    │己○○│時50分許，在彰化│      │話，於99年2 月1 日上午11時│            │期徒刑拾伍年參月，扣案電子磅秤│
│    │      │縣和美鎮○○路6 │      │12分20秒許、同日上午11時39│            │貳臺、塑膠鏟管貳支、夾鏈袋貳拾│
│    │      │段順天診所。    │      │分46秒許，撥打至丁○○之09│            │個，均沒收之，未扣案蘋果廠牌行│
│    │      │（起訴書誤載地點│      │000000000 號行動電話，由黃│            │動電話壹支（內裝0000000│
│    │      │為彰化縣和美鎮中│      │志強指示己○○接聽，戊○○│            │九七五號門號卡壹張），與己○○│
│    │      │正路第一藥局前）│      │乃與己○○聯繫約定交易第一│            │連帶沒收之，如全部或一部不能沒│
│    │      │                │      │級毒品海洛因事宜後，己○○│            │收時，連帶追徵其價額，未扣案因│
│    │      │                │      │即依丁○○指示，前往與黃俊│            │販賣第一級毒品所得新臺幣伍佰元│
│    │      │                │      │浩左列相約之販賣地點交易，│            │，與己○○連帶沒收，如全部或一│
│    │      │                │      │將第一級毒品海洛因交付予黃│            │部不能沒收時，以其與己○○之財│
│    │      │                │      │俊浩，並向戊○○收取500 元│            │產連帶抵償之。                │
│    │      │                │      │價金，而完成交易，嗣己○○│            │                              │
│    │      │                │      │再將價金拿回交給丁○○。  │            │                              │
├──┼───┼────────┼───┼─────────────┼──────┼───────────────┤
│ 5  │丁○○│99年1月21日晚上8│1000元│甲○○以渠住家室內電話04 -│同上        │丁○○販賣第一級毒品，處有期徒│
│    │      │時6 分許，在黃志│      │0000000 號，於99年1 月21日│            │刑拾伍年參月，扣案電子磅秤貳臺│
│    │      │強位於彰化縣鹿港│      │晚上7 時46分45秒許，撥打至│            │、塑膠鏟管貳支、夾鏈袋貳拾個，│
│    │      │鎮山崙里山寮巷56│      │丁○○持用之0000000000號行│            │均沒收之，未扣案蘋果廠牌行動電│
│    │      │號住處。        │      │動電話，與丁○○聯繫約定交│            │話壹支（含內裝00000000│
│    │      │                │      │易第一級毒品海洛因事宜後，│            │五號門號卡壹張），沒收之，如全│
│    │      │                │      │至左列相約之販賣地點，將  │            │部或一部不能沒收時，追徵其價額│
│    │      │                │      │1000元之價金交付丁○○，黃│            │，未扣案因販賣第一級毒品所得新│
│    │      │                │      │志強則交付第一級毒品海洛因│            │臺幣壹仟元，沒收之，如全部或一│
│    │      │                │      │1包予甲○○，而完成交易。 │            │部不能沒收時，以其財產抵償之。│
│    │      │                │      │                          │            │                              │
├──┼───┼────────┼───┼─────────────┼──────┼───────────────┤
│ 6  │丁○○│99年1月30日下午2│1000元│甲○○於99年1 月30日中午12│同上        │丁○○共同販賣第一級毒品，處有│
│    │己○○│時58分許，在彰化│      │時53分30秒許，以渠住家室內│            │期徒刑拾伍年參月，扣案電子磅秤│
│    │      │縣鹿港鎮○○路  │      │電話00-0000000號，撥打至黃│            │貳臺、塑膠鏟管貳支、夾鏈袋貳拾│
│    │      │7-11便利商店前。│      │志強持用之0000000000號行動│            │個，均沒收之，未扣案蘋果廠牌行│
│    │      │                │      │電話，由丁○○接聽，並與黃│            │動電話壹支（內裝0000000│
│    │      │                │      │志強約定以賒欠500 元價金之│            │九七五號門號卡壹張），與己○○│
│    │      │                │      │方式，向丁○○購買1000元之│            │連帶沒收之，如全部或一部不能沒│
│    │      │                │      │第一級毒品海洛因，經丁○○│            │收時，連帶追徵其價額，未扣案因│
│    │      │                │      │應允後，丁○○因另有他事，│            │販賣第一級毒品所得新臺幣伍佰元│
│    │      │                │      │遂指示與其具有共同意圖營利│            │，與己○○連帶沒收，如全部或一│
│    │      │                │      │販賣第一級毒品海洛因之犯意│            │部不能沒收時，以其與己○○之財│
│    │      │                │      │聯絡之小弟己○○出面與王木│            │產連帶抵償之。                │
│    │      │                │      │松聯繫交易第一級毒品海洛因│            │                              │
│    │      │                │      │事宜，己○○即依照丁○○指│            │                              │
│    │      │                │      │示，於99年1 月30日下午2時 │            │                              │
│    │      │                │      │58分1 秒許，持丁○○之0939│            │                              │
│    │      │                │      │004975號行動電話，撥打至王│            │                              │
│    │      │                │      │木松持用之0000000000號行動│            │                              │
│    │      │                │      │電話，與甲○○約定交易地點│            │                              │
│    │      │                │      │，而在左列販賣地點，交付第│            │                              │
│    │      │                │      │一級毒品海洛因1 包予甲○○│            │                              │
│    │      │                │      │，並向甲○○收取500 元之價│            │                              │
│    │      │                │      │金，而完成交易，己○○嗣再│            │                              │
│    │      │                │      │將該500 元價金，拿回交給黃│            │                              │
│    │      │                │      │志強。                    │            │                              │
│    │      │                │      │                          │            │                              │
├──┼───┼────────┼───┼─────────────┼──────┼───────────────┤
│ 7  │丁○○│99年2月19日下午4│2000元│丙○○以渠持用之0000000000│同上        │丁○○販賣第一級毒品，處有期徒│
│    │      │時30分許，在彰化│      │號行動電話，於99年2 月19日│            │刑拾伍年參月，扣案電子磅秤貳臺│
│    │      │縣鹿港鎮草港國小│      │下午3 時46分2 秒許、同日下│            │、塑膠鏟管貳支、夾鏈袋貳拾個，│
│    │      │前。            │      │午4 時15分50秒許，撥打至黃│            │均沒收之，未扣案蘋果廠牌行動電│
│    │      │                │      │志強所持用之0000000000號行│            │話壹支（含內裝00000000│
│    │      │                │      │動電話，與丁○○聯繫約定交│            │五號門號卡壹張），沒收之，如全│
│    │      │                │      │易第一級毒品海洛因事宜後，│            │部或一部不能沒收時，追徵其價額│
│    │      │                │      │至左列相約之販賣地點，交付│            │，未扣案因販賣第一級毒品所得新│
│    │      │                │      │2000元之價金予丁○○，黃志│            │臺幣貳仟元，沒收之，如全部或一│
│    │      │                │      │強則交付第一級毒品海洛因1 │            │部不能沒收時，以其財產抵償之。│
│    │      │                │      │包予丙○○，而完成交易。  │            │                              │
│    │      │                │      │                          │            │                              │
│    │      │                │      │                          │            │                              │
├──┼───┼────────┼───┼─────────────┼──────┼───────────────┤
│ 8  │丁○○│99年1月24日下午 │500元 │乙○○以渠持用之0000000000│同上        │丁○○販賣第一級毒品，處有期徒│
│    │      │10時20分許，在黃│      │號行動電話，於99年1 月24日│            │刑拾伍年參月，扣案電子磅秤貳臺│
│    │      │志強位於彰化縣鹿│      │晚上10時6 分57秒許、同日晚│            │、塑膠鏟管貳支、夾鏈袋貳拾個，│
│    │      │港鎮山崙里山寮巷│      │上10時16分38秒許，撥打至黃│            │均沒收之，未扣案蘋果廠牌行動電│
│    │      │56號住處。      │      │志強所持用之0000000000 號 │            │話壹支（含內裝00000000│
│    │      │                │      │行動電話，與丁○○聯繫約定│            │五號門號卡壹張），沒收之，如全│
│    │      │                │      │交易第一級毒品海洛因事宜後│            │部或一部不能沒收時，追徵其價額│
│    │      │                │      │，至左列相約之販賣地點，交│            │，未扣案因販賣第一級毒品所得新│
│    │      │                │      │付500 元之價金予丁○○，黃│            │臺幣伍佰元，沒收之，如全部或一│
│    │      │                │      │志強則交付第一級毒品海洛因│            │部不能沒收時，以其財產抵償之。│
│    │      │                │      │1 包予乙○○，而完成交易。│            │                              │
│    │      │                │      │                          │            │                              │
├──┼───┼────────┼───┼─────────────┼──────┼───────────────┤
│ 9  │丁○○│99年2月19日下午4│500元 │乙○○以渠持用之0000000000│同上        │丁○○販賣第一級毒品，處有期徒│
│    │      │時15分許（起訴書│      │號行動電話，於99年2 月19日│            │刑拾伍年參月，扣案電子磅秤貳臺│
│    │      │誤載為98 年2月19│      │下午4 時9 分1 秒許，撥打至│            │、塑膠鏟管貳支、夾鏈袋貳拾個，│
│    │      │日下午4時15分許 │      │丁○○持用之0000000000號行│            │均沒收之，未扣案蘋果廠牌行動電│
│    │      │），在丁○○位於│      │動電話，與丁○○聯繫約定交│            │話壹支（含內裝00000000│
│    │      │彰化縣鹿港鎮山崙│      │易第一級毒品海洛因事宜後，│            │五號門號卡壹張），沒收之，如全│
│    │      │里山寮巷56號住處│      │至左列相約之販賣地點，交付│            │部或一部不能沒收時，追徵其價額│
│    │      │。              │      │500 元之價金予丁○○，黃志│            │，未扣案因販賣第一級毒品所得新│
│    │      │                │      │強則交付第一級毒品海洛因1 │            │臺幣伍佰元，沒收之，如全部或一│
│    │      │                │      │包予乙○○，而完成交易。  │            │部不能沒收時，以其財產抵償之。│
│    │      │                │      │                          │            │                              │
└──┴───┴────────┴───┴─────────────┴──────┴───────────────┘

司法院資訊處製作；財團法人民間司法改革基金會備份。
